臺灣嘉義地方法院刑事判決
108年度訴字第857號
公  訴  人  臺灣嘉義地方檢察署檢察官
被      告  許永鵬





選任辯護人  沈宜禛律師(法扶律師)
被      告  蕭美芳


選任辯護人  王正明律師(法扶律師)
上列被告等因違反毒品危害防制條例等案件，經檢察官提起公訴
（108年度偵字第1954、2030號、108年度毒偵字第718號），本
院判決如下：
    主    文
蕭美芳犯附表一編號１、２、５、７、８、至「主文」欄所示之罪
，各處附表一編號１、２、５、７、８、至「主文」欄所示之刑。
其餘被訴部分均無罪。
許永鵬犯附表一編號２至６、８至、至「主文」欄所示之罪，均
累犯，各處附表一編號２至６、８至、至「主文」欄所示之刑。
其餘被訴部分均無罪。
未扣案蕭美芳犯罪所得之新臺幣壹萬壹仟元、許永鵬犯罪所得之
新臺幣肆仟貳佰元均沒收，於全部或一部不能沒收或不宜執行沒
收時，追徵其價額。扣案如附表二編號４、５、７、８之物均沒收。
扣案如附表二編號１至３、９所示之物均沒收銷燬。
    犯罪事實
一、許永鵬前因施用毒品，經送觀察、勒戒後，因認無繼續施用
    之傾向，於民國105年7月7日釋放出所，並由臺灣嘉義地方
    檢察署檢察官以105年度毒偵字第433號為不起訴處分確定，
    蕭美芳與許永鵬均明知甲基安非他命是毒品危害防制條例第
    2條所列之第二級毒品，不得非法持有、販賣、施用，且經
    衛生福利部明令公告列為禁藥管理，屬藥事法第22條第1項
    所稱之禁藥，不得擅自非法轉讓，竟為下列犯行：
  ㈠蕭美芳意圖營利，基於販賣第二級毒品之犯意，以附表一編
    號1、7、12「犯罪事實」欄所示之方式，販賣第二級毒品甲
    基安非他命與附表一編號1、7、12所示之人。
  ㈡蕭美芳、許永鵬均意圖營利，基於販賣第二級毒品之犯意聯
    絡，以附表一編號2、8、11「犯罪事實」欄所示之方式，販
    賣第二級毒品甲基安非他命與附表一編號2、8、11所示之人
    。
  ㈢許永鵬意圖營利，基於販賣第二級毒品之犯意，以附表一編
    號3、4、6、13、14「犯罪事實」欄所示之方式，販賣第二
    級毒品甲基安非他命與附表一編號3、4、6、13、14所示之
    人。
  ㈣許永鵬意圖營利，與姓名年籍不詳、綽號「金光」之成年男
    子基於販賣第二級毒品之犯意，以附表一編號9「犯罪事實
    」欄所示之方式，販賣第二級毒品甲基安非他命與附表一編
    號9所示之人。
  ㈤蕭美芳、許永鵬基於轉讓禁藥之犯意聯絡，以附表一編號5、
    10「犯罪事實」欄所示之方式，轉讓禁藥甲基安非他命與附
    表一編號5、10所示之人。
  ㈥許永鵬復基於施用第二級毒品之犯意，以附表一編號15「犯
    罪事實」欄所示之方式施用第二級毒品。
二、嗣經警於108年3月5日持本院核發之搜索票，至蕭美芳位於
    嘉義市○區○○○路000號2樓之5之住所、及許永鵬位於嘉義市○
    區○○路000號之168之住所執行搜索，扣得附表二編號4、5、
    7、8所示之物，復經警徵得許永鵬之同意，於同日下午5時
    許採集許永鵬之尿液檢體送驗，結果呈現安非他命、甲基安
    非他命陽性反應，而蕭美芳於未經有偵查犯罪職權之機關或
    公務員發覺其附表一編號1、2、7之犯行前，許永鵬於未經
    有偵查犯罪職權之機關或公務員發覺其附表一編號6、11、1
    3之犯行前，即均向司法警察警員供述該部分犯行而自首接
    受裁判，因而查獲。
三、案經嘉義市政府警察局刑事警察大隊、嘉義市政府警察局第
    二分局報告臺灣嘉義地方檢察署檢察官偵查起訴。
    理    由
甲、有罪部分：
壹、證據能力：
    被告蕭美芳與其辯護人對於本判決下列所引用證據，均同意
    有證據能力並得作為判斷之依據（見本院卷一第184至193頁
    ）。而被告許永鵬與其辯護人雖對於本判決下列所引用證據
    ，於準備程序中均不爭執證據能力（見本院卷一第143頁）
    ，然嗣於本案審理中，被告許永鵬之辯護人復具狀主張同案
    被告蕭美芳與證人王奕翔、戊○○、甲○○、己○○、丙○○於警詢
    中之證述無證據能力，另證人王奕翔於偵訊中所為證述未經
    對質詰問，不得作為有罪判決之依據（見本院卷三第154、2
    31頁）；被告許永鵬之辯護人又於本院111年3月16日審理中
    主張：不同意證人王奕翔警詢、偵訊中所述之證據能力，另
    不同意證人戊○○、甲○○、己○○、丙○○警詢所述之證據能力（
    見本院卷六第30至32頁），惟證人甲○○於本案偵查中，未曾
    接受過警詢，是本案證據並無證人甲○○於警詢所為之證述，
    先予敘明。再查：
一、被告蕭美芳、許永鵬自白或不利於己之供述之證據能力：
    被告2人就其等被訴本案犯行所為之自白或不利於己之供述
    ，均未主張係遭施以任何不正方法，且無事證足認上開自白
    係遭施以任何不正方法所取得，經與本案其他事證互佐而得
    認與事實相符，均得為證據。
二、卷附鑑定書之證據能力：
    按現行刑事訴訟法關於「鑑定」之規定，除選任自然人充當
    鑑定人外，另設有囑託機關鑑定制度。依同法第198 條、第
    208 條之規定，不論鑑定人或鑑定機關、團體，固均應由法
    院、審判長、受命法官或檢察官視具體個案之需要而為選任
    、囑託，並依第206 條之規定，提出言詞或書面報告，始符
    合同法第159 條第1 項所定得作為證據之「法律有規定」之
    情形，否則所為之鑑定，仍屬傳聞證據。然於司法警察機關
    調查中之案件，為因應實務上，或因量大、或有急迫現實需
    求，併例行性當然有鑑定之必要者，例如毒品之種類與成分
    、尿液之毒品反應、槍彈有無殺傷力、指紋鑑定等，基於檢
    察一體原則，得由該管檢察長對於轄區內之案件，以事前概
    括選任鑑定人或囑託鑑定機關、團體之方式，俾便轄區內之
    司法警察官、司法警察對於調查中之此類案件，得即時送請
    先前已選任之鑑定人或囑託之鑑定機關、團體實施鑑定，以
    求時效（法務部92年9 月1 日法檢字第0920035083號函參照
    ）。是此種由檢察機關概括選任鑑定人或概括囑託鑑定機關
    、團體，再轉知司法警察官、司法警察於調查犯罪時參考辦
    理之作為，法無明文禁止，係為因應現行刑事訴訟法增訂傳
    聞法則及其例外規定之實務運作而為，與檢察官選任或囑託
    為鑑定者，性質上並無差異，同具有證據能力，有最高法院
    96年度台上字第2860號判決意旨可參。臺灣檢驗科技股份有
    限公司108 年3 月20日KH/2019/00000000號濫用藥物檢驗報
    告（含尿液採證同意書、嘉義市政府警察局刑事警察大隊查
    獲毒品案件採集尿液送驗姓名對照表，見嘉市警刑大偵三字
    第1081802805號卷第20至22頁）是被告許永鵬經警於108 年
    3 月5 日查獲後，再徵得其同意採集其尿液檢體，送請上開
    機關檢驗是否含有法定毒品成分或代謝物成分，由該機關所
    出具之鑑定結果。觀諸上開檢驗報告就其鑑定品項、方法及
    結果均有記載，形式上觀之並無闕漏，揆諸前揭說明，上開
    檢驗報告係屬法律規定得為證據者，自有證據能力。
三、證人己○○、王奕翔、戊○○、丙○○於警詢中所為證述之證據能
    力：
    被告許永鵬之辯護人主張證人己○○、王奕翔、戊○○、丙○○警
    詢中之證述無證據能力，而證人己○○、王奕翔、戊○○、丙○○
    於嗣後偵訊或審理中經檢察官命其具結後所為證述內容，與
    其警詢中所為證述相符，自不具備刑事訴訟法第159條之2「
    證明犯罪事實存否所必要」之要件，是本院認就上開證人警
    詢所為證述，就認定被告許永鵬之犯罪事實部分即無證據能
    力。
四、證人己○○、王奕翔於偵訊中經具結所為證述之證據能力：
    被告許永鵬之辯護人雖對於證人王奕翔於偵訊中經具結所為
    證述，主張未經被告對質詰問，不得作為有罪判決之依據，
    然：
  ㈠證人己○○於偵訊中所為關於附表一編號3、6犯罪事實之證述
    ，是經過檢察官命其以證人身分具結所為證述，被告許永鵬
    與其辯護人並未釋明該等證述有何顯不可信之情事，應有證
    據能力。且就證人己○○關於附表一編號3、6所為證述部分，
    並經傳喚於109年11月4日審理期日到庭作證並接受對質詰問
    ，自屬經合法調查並得作為有罪判斷之依據。
  ㈡證人王奕翔於偵訊中所為證述，係經檢察官命其具結後，以
    證人所為之證述，依刑事訴訟法第159條之1之規定，除被告
    或辯護人釋明該等證述有何顯不可信之情形外，當然具有證
    據能力。而被告許永鵬之辯護人雖以該等證述，因為證人王
    奕翔未經對質詰問，不得作為判斷之依據，然本案被告許永
    鵬或其辯護人始終並未曾向本院聲請傳喚證人王奕翔到庭作
    證進行交互詰問（見本院卷四第8頁），關於證人王奕翔此
    一人證自無到庭行對質詰問之證據調查程序之必要，就其前
    於偵查中經具結所為證述，經依刑事訴訟法第165條第1項規
    定進行調查後，即屬有證據能力並經合法調查，而得作為判
    斷依據之證據。
  ㈢證人戊○○於偵訊時，經檢察官命其以證人身分具結後，其中
    關於附表一編號1、2、11之犯罪事實所為之證述，依刑事訴
    訟法第159條之1第2項規定，均具有證據能力。且關於附表
    一編號1所示犯罪事實僅認被告蕭美芳為行為人，就此部分
    ，被告蕭美芳與其辯護人並未爭執此部分證述之證據能力或
    聲請傳喚證人戊○○到庭作證；另附表一編號2之犯罪事實認
    被告蕭美芳、許永鵬均為行為人，但被告蕭美芳、許永鵬或
    其等之辯護人亦未爭執證人戊○○此部分證述之證據能力或聲
    請傳喚證人戊○○到庭作證，關於證人戊○○於偵查中經具結後
    ，對於附表一編號1、2所示犯罪事實所為證述自無到庭行對
    質詰問之證據調查程序之必要，就證人戊○○先前於偵查中經
    具結所為證述，經依刑事訴訟法第165條第1項規定進行調查
    後，即屬有證據能力並經合法調查，並得作為判斷依據之證
    據。至於起訴書附表一編號3、4所載犯罪事實既經被告許永
    鵬予以爭執僅有1次，且被告許永鵬與其辯護人聲請傳喚證
    人戊○○到庭作證，證人戊○○並經傳喚而於109年5月26日審理
    期日到庭作證接受對質詰問，其偵訊中所為證述自屬具有證
    據能力且經合法調查之證據，而得作為有罪判斷之依據。
五、被告2人以外之人於審判外陳述之證據能力：
    本案下列引用其餘被告2人以外之人於審判外之供述，雖均
    屬傳聞證據，惟均經當事人及辯護人於本院準備程序及審判
    期日中表示無意見而不予爭執，復經本院審酌上開證據資料
    製作時之情況，尚無違法不當及證明力明顯過低之瑕疵，以
    之作為證據應屬適當，爰依刑事訴訟法第159 條之5 規定，
    認前揭證據資料亦有證據能力。
六、附表二所示物品之證據能力：
    附表二編號4、5、7、8所示之物，均是司法警察持本院所核
    發搜索票前往被告蕭美芳、許永鵬上址住所執行搜索取得之
    物，有本院108年度聲搜字第154號搜索票、嘉義市政府警察
    局刑事警察大隊搜索扣押筆錄暨扣押物品目錄表、嘉義市政
    府警察局搜索扣押筆錄暨扣押物品目錄表（見嘉市警刑大偵
    三字第10818010229號卷第97至103、115至123頁），該等物
    品均非屬供述證據之性質，且依被告蕭美芳、許永鵬所述，
    與其等本案犯罪事實具有關聯性，復無事證足認係實施刑事
    訴訟程序之公務員違背法定程序而取得之證據，無依法應予
    排除之情事，均得作為證據。
參、施用毒品追訴要件之說明：
一、被告許永鵬為本判決附表一編號15之施用第二級毒品犯行時
    ，毒品危害防制條例第20條第1至3項原規定「犯第10條之罪
    者，檢察官應聲請法院裁定，或少年法院（地方法院少年法
    庭）應先裁定，令被告或少年入勒戒處所觀察、勒戒，其期
    間不得逾2月。」、「觀察、勒戒後，檢察官或少年法院（
    地方法院少年法庭）依據勒戒處所之陳報，認受觀察、勒戒
    人無繼續施用毒品傾向者，應即釋放，並為不起訴之處分或
    不付審理之裁定；認受觀察、勒戒人有繼續施用毒品傾向者
    ，檢察官應聲請法院裁定或由少年法院（地方法院少年法庭
    ）裁定令入戒治處所強制戒治，其期間為6個月以上，至無
    繼續強制戒治之必要為止。但最長不得逾1年。」、「依前
    項規定為觀察、勒戒或強制戒治執行完畢釋放後，5年後再
    犯第10條之罪者，適用本條前2項之規定。」，另同條例第2
    3條第1、2項原本規定「依第20條第2項強制戒治期滿，應即
    釋放，由檢察官為不起訴之處分或少年法院（地方法院少年
    法庭）為不付審理之裁定。」、「觀察、勒戒或強制戒治執
    行完畢釋放後，5年內再犯第10條之罪者，檢察官或少年法
    院(地方法院少年法庭)應依法追訴或裁定交付審理。」。嗣
    毒品危害防制條例於109年1月15日修正公布，上開規定於同
    年7月15日施行，修正施行後之該條例第20條第3項修正為「
    依前項規定為觀察、勒戒或強制戒治執行完畢釋放後，3年
    後再犯第10條之罪者，適用前2項之規定。」，同條例第23
    條第1項修正為「觀察、勒戒或強制戒治執行完畢釋放後，3
    年內再犯第10條之罪者，檢察官或少年法院（地方法院少年
    法庭）應依法追訴或裁定交付審理。」。再參酌最高法院10
    9年度台上字第3826號判決意旨與毒品危害防制條例第35條
    之1之規定，可知上開法律修正是對於施用毒品者強調「治
    療勝於處罰」、「醫療先於司法」之刑事政策，強化觀察、
    勒戒或強制戒治處分、命附條件緩起訴處遇措施與監禁刑罰
    間之交替運用，使之相互輔助補充，剛柔並濟，力助施用毒
    品者重生。故除檢察官優先適用毒品危害防制條例第24條命
    附條件緩起訴處分處遇（不論幾犯，亦無年限）外，對於施
    用毒品初犯者，應適用第20條第1項、第2項為機構內之觀察
    、勒戒或強制戒治；若於上開機構內處遇執行完畢釋放後，
    於「3年內再犯」者，依第23條第2項規定，應依法追訴；倘
    於「3年後再犯」自應再回歸到傳統醫療體系機構內重為觀
    察、勒戒或強制戒治之治療，對於戒除毒癮不易者，唯有以
    機構內、外處遇及刑事制裁等方式交替運用，以期能控制或
    改善其至完全戒除毒癮。對於毒品條例第20條第3項及第23
    條第2項所謂「3年後（內）再犯」，自應跳脫以往窠臼，以
    「3年」為期，建立「定期治療」之模式。其規定中所謂「3
    年後再犯」，只要本次再犯（不論修正施行前、後）距最近
    1次觀察、勒戒或強制戒治執行完畢釋放，已逾3年者，即應
    給予施用毒品者以上開定期治療模式之處遇，不因其間有無
    犯第10條之罪經起訴、判刑或執行而受影響等旨。然若被告
    本次施用毒品往前回溯3年內，曾有觀察、勒戒或強制戒治
    執行完畢釋放，則屬「3年內再犯」而應依法追訴。
二、觀諸被告許永鵬之臺灣高等法院被告前案紀錄表，其前因施
    用毒品案件，經本院裁定觀察、勒戒後，於105年5月25日入
    所接受觀察、勒戒之執行，嗣因認無繼續施用之傾向，於同
    年7月7日釋放出所，並由臺灣嘉義地方檢察署檢察官以105
    年度毒偵字第433號為不起訴處分確定，而其附表一編號15
    所示施用第二級毒品之時間為108年3月3日，與其前次觀察
    、勒戒釋放出所之日期間隔未逾3年，自屬「3年內再犯」之
    情形，而應依法追訴，是檢察官就此部分提起公訴，於法並
    無不合。
肆、實體認定：
一、認定附表一各次犯行之依據與理由：
  ㈠附表一編號1之犯罪事實，業據被告蕭美芳於警詢、偵訊、準
    備程序及審理時均自白不諱（見嘉市警刑大偵三字第108180
    10229號卷第41頁；108年度偵字第1954號卷第107頁；本院
    卷一第155、184頁；本院卷三第9、80頁；本院卷四第297、
    308頁），並有證人戊○○於警詢、偵訊中之證述可佐（見108
    年度偵字第1954號卷第38頁正反面、第44頁反面），且有附
    表二編號4、5、7所示之物扣案可憑。
  ㈡附表一編號2之犯罪事實，迭據被告許永鵬於偵訊、本院訊問
    、準備程序、審理時（見108年度偵字第1954號卷第68頁；
    偵聲卷第19頁；本院卷一第140頁；本院卷二第10頁；本院
    卷三第9、83頁；本院卷四第6、161頁；本院卷六第28頁）
    、被告蕭美芳於警詢、偵訊、準備程序及審理時（見嘉市警
    刑大偵三字第10818010229號卷第41頁；108年度偵字第1954
    號卷第107頁；本院卷一第155、184頁；本院卷三第9、80、
    84頁；本院卷四第6、308頁）均自白不諱，並有證人戊○○於
    偵訊、本院審理中之證述可佐（見108年度偵字第1954號卷
    第44頁反面；本院卷二第19至30頁），且有附表二編號4、5
    、7所示之物扣案可憑。至於被告蕭美芳於被告許永鵬所涉
    案件審理時雖曾證稱其與證人戊○○在全家便利商店交易部分
    ，記得有1次沒有收到現金（見本院卷二第66至67頁），然
    被告蕭美芳於警詢中時即明確供稱：戊○○在107年10月15日
    下午5時許，在嘉義市自強街195巷口前全家便利商店面交，
    其以3,000元向伊購買第二級毒品，還有一次在10月28日下
    午5時許也是以3,000元向伊購買第二級毒品，這次伊叫許永
    鵬去送的，許永鵬再收回3,000元全額交給伊等語（見嘉市
    警刑大偵三字第10818010229號卷第41頁），而被告許永鵬
    先前於本院訊問時供稱：107年10月28日蕭美芳賣3,000元給
    戊○○，是伊拿貨去給戊○○，但錢就由蕭美芳收走等語（見偵
    聲卷第19頁），堪認被告蕭美芳就在其位於嘉義市自強路租
    屋處巷口便利商店各次與證人戊○○交易第二級毒品，均有收
    訖販賣價款。且衡以常情，毒品具有量少價高之特性，倘若
    購毒者有積欠購毒價款未償付，販賣毒品之人恐會不甘自負
    虧損而持續與相同之購毒者交易，則證人戊○○如就其在上開
    便利商店向被告蕭美芳購買第二級毒品，曾有賒欠價款之情
    形，被告蕭美芳應無繼續與之交易毒品之可能，而不至於會
    有附表一編號11所示再次販賣第二級毒品與證人戊○○之可能
    。是以，難認被告蕭美芳於被告許永鵬所涉案件中證述其曾
    有1次未收訖價款乙節可信。
  ㈢附表一編號3之犯罪事實，業據被告許永鵬於警詢、偵訊、本
    院羈押訊問、準備程序、審理均自白不諱（見嘉市警刑大偵
    三字第10818010229號卷第7頁；108年度偵字第1954號卷第2
    2頁反面；聲羈卷第21頁；偵聲卷第19頁；本院卷一第140頁
    ；本院卷二第10、163頁；本院卷三第9頁；本院卷四第6、1
    61頁；本院卷六第28頁），並有證人己○○之證述可佐（見10
    8年度他字第348號卷第90頁反面；本院卷三第191至194、19
    7、200至203頁）。至於被告許永鵬雖然辯稱此次並未向證
    人己○○收到錢，然證人己○○於本院審理時證稱其是於與被告
    許永鵬見面交易第二級毒品之前，先行依照被告許永鵬之指
    示為之儲值遊戲點數，況且，第二級毒品甲基安非他命向來
    為我國政府所嚴格查緝，並不得任意交易，所以具有量少價
    高之特性，若購毒者有積欠購毒價款始終並未給付，販賣毒
    品者勢因不甘自蒙虧損而持續與相同之購毒者交易，而證人
    己○○如就附表一編號3之過程確有被告許永鵬所辯賒欠價款
    始終未付之情形，被告許永鵬當無繼續與之交易毒品之可能
    ，而不至於會有附表一編號6所示再次販賣第二級毒品與證
    人己○○之可能。是以，難認被告許永鵬所辯此次未收訖價款
    乙節可信。
  ㈣附表一編號4之犯罪事實，業據被告許永鵬於警詢、偵訊、本
    院羈押訊問、準備程序、審理中均坦承不諱（見嘉市警刑大
    偵三字第10818010229號卷第8頁；108年度偵字第1954號卷
    第22頁反面；聲羈卷第21頁；本院卷一第140頁；本院卷二
    第10、162頁；本院卷三第9頁；本院卷四第6、161頁；本院
    卷六第28頁），並有證人丙○○之證述可佐（見108年度他字
    第348號卷第111頁反面；本院卷三第16至19、124至125頁）
    ，且有附表二編號8所示之物扣案可憑。被告許永鵬雖於準
    備程序中曾辯稱：此次是丙○○要拿錢還蕭美芳，但丙○○只能
    先還一部分，蕭美芳要伊下去向丙○○收錢，伊下去之後向丙○○表示蕭美芳在睡覺，丙○○說要還蕭美芳的錢不夠，但又要
    向蕭美芳拿毒品，伊就自己上樓，後來蕭美芳有拿1包有包
    東西的衛生紙要伊拿去給丙○○，沒有收錢云云（見本院卷二
    第161至162頁），但同案被告蕭美芳始終否認有參與此次犯
    行，且亦難認定同案被告蕭美芳有參與此次販賣第二級毒品
    之犯行（詳如後述），且被告許永鵬先前於108年3月6日本
    院羈押訊問中，對於此次有向證人丙○○取得500元乙節並未
    為否認之表示（見聲羈卷第21頁），則其後辯稱此次並未向
    證人丙○○收取金錢，難認可信。
  ㈤附表一編號5之犯罪事實，業據被告許永鵬於偵訊、準備程序
    、審理中（見109年度偵字第1954號卷第67至68頁；本院卷
    一第140頁；本院卷二第10頁；本院卷三第9、83頁；本院卷
    四第6、161頁；本院卷六第28頁）及被告蕭美芳於準備程序
    、審理中（見本院卷一第184頁；本院卷三第9頁；本院卷四
    第6、297、307頁）均自白不諱，並有證人王奕翔之證述可
    佐（見108年度偵字第1954號卷第34頁反面）。
  ㈥附表一編號6之犯罪事實，業據被告許永鵬於警詢、準備程序
    、審理中自白不諱（見嘉市警刑大偵三字第10818010229號
    卷第9頁；本院卷一第140頁；本院卷二第10、162至163頁；
    本院卷三第9、83頁；本院卷四第6、161頁；本院卷六第28
    頁），並有證人己○○之證述可佐（見108年度他字第348號卷
    第90頁反面；本院卷三第191至192、194至199頁），且有附
    表二編號8之物扣案可憑。
  ㈦附表一編號7之犯罪事實，業據被告蕭美芳於警詢、準備程序
    及審理中自白不諱（見嘉市警刑大偵三字第10818010229號
    卷第51頁；本院卷一第155、184頁；本院卷三第9、80頁；
    本院卷四第6、307頁），並有證人邱俊嘉於警詢、偵訊中之
    證述可佐（見108年度偵字第1954號卷第51頁、第54頁反面
    、第62頁反面），且有附表二編號4、5所示之物扣案可憑。
  ㈧附表一編號8之犯罪事實，業據被告許永鵬於偵訊、本院訊問
    、準備程序與審理中（見108年度偵字第1954號卷第68頁；
    偵聲卷第19頁；本院卷一第140頁；本院卷二第10頁；本院
    卷三第9、83頁；本院卷四第6、161頁；本院卷六第28頁）
    、被告蕭美芳於準備程序及審理中（見本院卷一第155、184
    頁；本院卷三第9、84頁；本院卷四第6、307至308頁）均自
    白不諱，並有證人王奕翔於偵訊中之證述可佐（見108年度
    偵字第1954號卷第35頁），且有附表二編號4、5、8所示之
    物扣案可憑。
  ㈨附表一編號9之犯罪事實，業據被告許永鵬於警詢、偵訊、本
    院訊問、準備程序及審理中自白不諱（見嘉市警刑大偵三字
    第10818010229號卷第9頁；108年度偵字第1954號卷第23頁
    ；聲羈卷第21頁；本院卷一第142頁；本院卷二第10、165至
    166頁；本院卷三第9、83頁），並有證人丙○○之證述可佐（
    見108年度他字第348號卷第111頁反面；本院卷三第22至24
    、113至119、129至131頁），且有附表二編號8所示之物扣
    案可憑。至於被告許永鵬雖嗣後主張其如附表一編號9所為
    僅係為證人調貨，應僅構成轉讓第二級毒品、禁藥罪或幫助
    施用第二級毒品云云，然：
    ⒈毒品危害防制條例第4條之販賣毒品罪，係以意圖營利而販
      賣毒品為其犯罪構成要件，且按受施用毒品者委託，代為
      向販售毒品者購買毒品後，交付委託人以供施用，並收取
      價款，與受販售毒品者委託，將毒品交付買受人，並收取
      價款，二者同具有向毒販取得毒品後交付買受人並收取代
      價之行為外觀，其固因行為人主觀上，究與販售毒品者抑
      或買受人間有意思聯絡，而異其行為責任。如行為人單純
      意在便利、助益施用而基於與施用者間之意思聯絡，為施
      用者代購毒品之情形，固僅屬幫助施用行為。惟若意圖營
      利，而基於與販售毒品者間之犯意聯絡，代為交付毒品予
      施用者，始為共同販賣行為（最高法院111年度台上字第1
      385號判決意旨可參）。又販賣毒品與無償轉讓、合資購
      買、代購、幫助他人施用毒品或與他人共同持有毒品，係
      不同之犯罪事實。行為人主觀上有無營利之意圖，乃販賣
      、轉讓毒品、為他人購買毒品而成立幫助施用毒品等犯罪
      之主要分際，亦為各該犯罪異其刑罰輕重之評價原因，屬
      販賣毒品罪之重要主觀構成要件事實（最高法院110年度
      台上字第3525號判決意旨可參）。刑事法上所謂「販賣」
      ，係指行為人意圖營利，而以有償之方式出售某物與他人
      而言，至於若是無償或是行為人主觀上並無營利之意圖，
      僅屬「轉讓」行為。而「營利意圖」，除行為人對其主觀
      上有此意圖自承不諱外，該等意圖具備與否因涉及人之主
      觀認知，惟有從行為人之外在表徵及其行為客觀情況加以
      綜合認定，至於與行為人立於相對地位之需用毒品者，對
      行為人主觀上是否具備營利意圖，乃至於實際上是否確有
      利可圖，通常無從獲悉。且販賣毒品係違法行為，非可公
      然為之，毒品因而具有量微價高之特性，亦無公定價格，
      可任意分裝增減分量及調整純度，每次買賣之價格、數量
      ，更可能隨時依雙方之關係深淺、資力、需求量、對行情
      之認知、來源是否充裕、查緝是否嚴緊、購買者被查獲時
      供出毒品來源之可能風險評估等諸多因素，而異其標準並
      機動調整，近年來毒品之濫用，危害國民健康與社會安定
      日益嚴重，治安機關對於販賣或施用毒品之犯罪行為，無
      不嚴加查緝，有償供應毒品之行為在通常情形下當係以牟
      利為其主要誘因及目的，且依一般社會通念以觀，倘若無
      利益可圖，應無甘冒被他人供出或遭檢警查緝法辦之危險
      而平價供應他人施用或單純居中聯繫之理。而於認定行為
      人是否有營利之意圖，當可審酌供需者間接洽之情形、該
      交易如何起始、商議、達成合意，並勞費及風險之承擔等
      客觀情狀，以為判斷之依據（最高法院105年度台上字第1
      282號判決意旨參照）。
    ⒉被告許永鵬①於偵訊中自承：108年2月24日這次是在紅龍遊
      藝場向「金光」購買的，伊再拿去給丙○○，丙○○後來有多
      拿200元給伊，算是伊的跑路費等語（見108年度偵字第19
      54號卷第23頁），②又於本院訊問時自承：2,000元伊是交
      給遊藝場的「金光」，毒品是「金光」交給伊，伊再拿給
      丙○○，丙○○事後有給伊200元加油用等語（見聲羈卷第21
      頁），③再於本院準備程序中供稱：伊與「金光」比較熟
      ，「金光」只會和比較熟的人交易等語（見本院卷二第16
      5至166頁）。而證人丙○○於審理中具結證稱：伊不認識「
      金光」，也沒有跟「金光」買過安非他命，伊沒有見過「
      金光」，但是聽過，並沒有拜託許永鵬向「金光」買安非
      他命，伊有另外給許永鵬200元，是因為許永鵬有跟伊一
      起跑這一趟，所以才給許永鵬200元加油，伊在全家等許
      永鵬，許永鵬說不會很遠，後來伊等了1個多小時，許永
      鵬表示是因為在等毒品的上游，伊不知道許永鵬是向誰拿
      的等語（見本院卷三第23至24、118頁）。則附表一編號9
      被告許永鵬取得毒品來源之人，證人丙○○僅曾耳聞而不認
      識，該毒品來源者亦僅願意與較為熟識之人進行交易，被
      告許永鵬與「金光」較為熟識，從而被告許永鵬才有可能
      與「金光」接觸取得第二級毒品甲基安非他命轉交付給證
      人丙○○，證人丙○○未能與「金光」取得聯繫並逕自向該人
      購買第二級毒品甲基安非他命。被告許永鵬居中接受證人
      丙○○之要求，進而向「金光」取得第二級毒品甲基安非他
      命，顯然截斷證人丙○○向「金光」取得第二級毒品甲基安
      非他命之機會，若非被告許永鵬居中，證人丙○○也無可能
      向「金光」取得第二級毒品甲基安非他命。易言之，證人
      丙○○此次僅有與被告許永鵬聯繫接洽才有向「金光」取得
      第二級毒品甲基安非他命之可能。且上開交易過程甚為周
      折、耗時，倘若被告許永鵬並未獲得任何利益，應無可能
      自行耗費時間、勞力等成本，僅為證人丙○○代為向「金光
      」取得第二級毒品，甚至因其甚長時間在外為證人丙○○奔
      波，徒增其個人遭查緝之風險。則被告許永鵬就附表一編
      號9所為，顯然是與「金光」共同基於販賣第二級毒品之
      犯意聯絡，而由其擔任證人丙○○與「金光」之間毒品買賣
      之中介，將所收取款項交付「金光」，並將「金光」所欲
      交付之第二級毒品1包轉交給證人丙○○。況且，被告許永
      鵬除了向證人丙○○取得2,000元之外，更額外取得200元，
      雖然被告許永鵬原向證人丙○○取得之2,000元已全數交付
      「金光」，復無從證明被告許永鵬就上開2,000元或其向
      「金光」取得並轉交給證人丙○○之第二級毒品甲基安非他
      命1包有獲得何等利益，或「金光」有給予被告許永鵬何
      等利益或好處，但被告許永鵬既另有取得200元，被告許
      永鵬更曾自承此筆款項是證人丙○○補貼之跑路費，證人丙○○也證稱此筆額外費用支付是因被告許永鵬為其周折奔波
      而支付，堪認被告許永鵬取得之200元乃其獲利所在，除
      堪認被告許永鵬就附表一編號9之過程客觀上確實有獲取
      利益，而被告許永鵬收下該筆200元之舉，更徵被告許永
      鵬主觀上亦有營利之意圖。
    ⒊至於證人丙○○之後雖另證稱：伊是請許永鵬幫忙向別人買
      等語（見本院卷四第113、117至119頁），然即使證人丙○○嗣後所稱過程屬實，但購毒者對於其取得毒品之人是否
      有營利意圖，並無法明確獲悉，自無從拘泥於購買毒品者
      與提供毒品者原先接洽之用字遣詞即認提供毒品者所為究
      為販賣或轉讓，再依前述，被告許永鵬於附表一編號9所
      示之過程中確實有收取利益，其主觀上亦堪認有營利意圖
      ，故縱使證人丙○○原先是向被告許永鵬要求協助向他人購
      買毒品，亦於被告許永鵬對於附表一編號9所為構成販賣
      第二級毒品之判斷並無影響。
  ㈩附表一編號10之犯罪事實，業據被告許永鵬於偵訊、準備程
    序、審理中（見109年度偵字第1954號卷第67至68頁；本院
    卷一第140頁；本院卷二第10頁；本院卷三第9、83頁；本院
    卷四第6、158頁；本院卷六第28頁）及被告蕭美芳於準備程
    序、審理中（見本院卷一第184頁；本院卷三第9頁；本院卷
    四第6、297、307頁）均自白不諱，並有證人王奕翔之證述
    可佐（見108年度偵字第1954號卷第34頁反面）。
  附表一編號11犯行之認定：
    ⒈附表一編號11之犯罪事實，業據被告許永鵬於警詢、偵訊
      、準備程序及審理中（見嘉市警刑大偵三字第1081801022
      9號卷第10、15頁；108年度偵字第1954號卷第70頁；本院
      卷一第141頁；本院卷二第10、11頁；本院卷三第9、83頁
      ；本院卷四第6、161頁；本院卷六第28頁）及被告蕭美芳
      於偵訊、準備程序及審理中（見108年度偵字第2030號卷
      第26頁；本院卷一第155、184頁；本院卷三第9、84頁；
      本院卷四第6、307至308頁）均自白不諱，並有證人戊○○
      於偵訊、審理中之證述可佐（見108年度偵字第1954號卷
      第44頁反面；本院卷二第、19至27、34至47頁），且有附
      表二編號4、5、7之物扣案可憑。
    ⒉起訴書雖認證人戊○○於108年2月下旬某日，在嘉義市○區○○
      路000號2樓5與嘉義市○區○○○路000號，分別購買第二級毒
      品甲基安非他命1次，認被告許永鵬、蕭美芳就此共有起
      訴書附表一編號3、4所示2次共同販賣第二級毒品之行為
      。且被告許永鵬於警詢中雖稱：108年2月底中午12時，在
      嘉義市○區○○○路000號2樓5屋內，以1,000元賣給「小林」
      1包安非他命毒品，後又在樓下購買1小包2,000元安非他
      命毒品，但2,000元還沒付等語（見嘉市警刑大偵三字第1
      0818010229號卷第10頁），然其於偵訊中稱：108年2月底
      在興業西路住處，賣給戊○○1,000元安非他命，是伊交給
      戊○○，毒品是蕭美芳的，錢是蕭美芳拿走，在樓下賣給戊○○1,000元安非他命，是戊○○跟蕭美芳聯絡的，錢也是交
      給蕭美芳，伊只是負責拿毒品給戊○○等語（見108年度偵
      字第1954號卷第70頁），又於本院準備程序時供稱：伊於
      108年3月5日警詢時所述在興業西路140號2樓5屋內與樓下
      賣毒品給「小林」是同一天的事情，「小林」來的時候，
      伊東西不夠，只能先給一半，後來蕭美芳的朋友過來，所
      以伊就在2樓窗戶叫「小林」再上來，補上本來不足的部
      分等語（見本院卷一第141頁），被告許永鵬前、後所述
      並非一致。另證人戊○○於警詢、偵訊中僅係由司法警察、
      檢察官就被告許永鵬於警詢中所供情節加以詢問、訊問，
      由證人戊○○針對該情節簡略為是否實在之陳述（108年度
      偵字第1954號卷第37頁反面至第38頁、第44頁反面），則
      起訴書附表一編號3、4之過程究竟如何？被告許永鵬、蕭
      美芳是否應分別構成2次販賣第二級毒品罪？均非明確。
      其後，證人戊○○於本院審理中證稱：伊先透過丙○○介紹認
      識蕭美芳，後來才認識許永鵬，伊與蕭美芳比較熟，蕭美
      芳跟許永鵬是比朋友更好一點的關係，其等有住在一起，
      包含在自強街那邊跟興業西路，伊幾乎是跟蕭美芳以LINE
      或臉書的messenger聯繫，伊沒有許永鵬的LINE、messeng
      er或行動電話，伊有在施用毒品，跟蕭美芳聯繫都是要購
      買毒品安非他命的事，伊是因為朋友介紹才知道可以從蕭
      美芳那邊拿到毒品，伊會以訊息方式或語音方式聯繫，用
      語音比較多，而大部分是蕭美芳接聽，許永鵬接聽的次數
      不多，電話裡面不會提到要什麼東西、要多少錢跟數量，
      都是見面再談，然後當面交易，伊曾經有過1天買2次，也
      曾經有過到興業西路蕭美芳跟許永鵬住的地方要買安非他
      命，但數量不夠，所以伊先拿一部分，之後要離開時，其
      等又把伊叫回來補足數量的情形，但伊不確定日期，去年
      過年前後，伊有到興業西路找蕭美芳，有上到樓上然後下
      樓，接著許永鵬在窗戶叫住伊的情形，這種情形只有1次
      ，伊是用LINE跟蕭美芳談說要買安非他命的事，伊表示要
      叫2張，然後許永鵬只有給伊1張，還欠伊1張，蕭美芳表
      示會再補給伊，後來伊下樓之後，許永鵬才叫伊上樓拿1
      張，之後是許永鵬拿給伊，2,000元是交給許永鵬，許永
      鵬應該是拿給蕭美芳，過程中伊都是跟許永鵬接觸，蕭美
      芳應該是在房間裡面，伊跟許永鵬則都是在客廳或2樓門
      口外面，時間差不多就是108年2月底等語（見本院卷二第
      20至27、30、35至36、38至40、42至47頁）。是以，依照
      證人戊○○之證述，其於108年2月底期間，確實曾有1次前
      往被告許永鵬、蕭美芳位於嘉義市西區興業西路之住處欲
      購買第二級毒品甲基安非他命，但因數量不足，原先僅取
      得部分所需毒品，待其正欲離開之際，突遭被告許永鵬喚
      回而再補足原先不足之數量之情形。是以，足認起訴書附
      表一編號3、4所認毒品授受過程，確實可能是被告許永鵬
      與證人戊○○所述單次購買，而因原先存貨不足，僅先交付
      部分毒品，之後再補上不足之數量。
  附表一編號12之犯罪事實，業據被告蕭美芳於偵訊、準備程
    序、審理中均自白不諱（見108年度偵字第1954號卷第107頁
    ；本院卷一第155、184頁；本院卷三第9、84、111頁；本院
    卷四第6、307至308頁），並有證人甲○○之證述可佐（見108
    年度偵字第1954號卷第97頁；本院卷三第95至112頁），且
    有附表二編號4、5、7所示之物扣案可憑。  
  附表一編號13之犯罪事實，業據被告許永鵬於警詢、準備程
    序、審理中均自白不諱（見嘉市警刑大偵三字第1081801022
    9號卷第9至10頁；本院卷一第140頁；本院卷二第10頁；本
    院卷三第9、83至84頁；本院卷四第6、161頁；本院卷六第2
    8頁），並有證人甲○○（見108年度偵字第1954號卷第97頁；
    本院卷三第95至112頁）、證人蕭美芳之證述（見本院卷三
    第209至210頁）可佐，且有附表二編號8所示之物扣案可憑
    。
  附表一編號14之犯罪事實，業據被告許永鵬於偵訊、準備程
    序與審理中均自白不諱（見108年度偵字第1954號卷第68頁
    ；本院卷一第142頁；本院卷二第10、12頁；本院卷三第9、
    83頁；本院卷四第6、161頁；本院卷六第28頁），並有證人
    王奕翔之證述可佐（見108年度偵字第1954號卷第35頁），
    且有附表二編號8所示之物扣案可憑。
  附表一編號15之犯罪事實，除有被告許永鵬於警詢、偵訊、
    準備程序之自白外（見嘉市警刑大偵三字第10818010229號
    卷第7頁；108年度偵字第1954號卷第24頁；本院卷一第141
    頁；本院卷二第10頁；本院卷三第9、83頁；本院卷四第6、
    158頁；本院卷六第28頁），且經司法警察徵得被告許永鵬
    之同意採集尿液送驗，結果呈現甲基安非他命、安非他命陽
    性反應，有臺灣檢驗科技股份有限公司108年3月20日KH/201
    9/00000000號濫用藥物檢驗報告可參（含尿液採證同意書、
    嘉義市政府警察局刑事警察大隊查獲毒品案件採集尿液送驗
    姓名對照表，見嘉市警刑大偵三字第1081802805號卷第20至
    22頁）。
二、綜上所述，本案事證明確，被告蕭美芳、許永鵬之上開犯行
    均可以認定，應予論罪科刑。
伍、論罪科刑：
一、新舊法律比較之說明：
    被告許永鵬、蕭美芳於本案行為後，毒品危害防制條例第4
    條第2項、第17條第2項等規定，業於109年1月15日修正公布
    ，並自同年7月15日施行生效。毒品危害防制條例第4條第2
    項原規定：「製造、運輸、販賣第二級毒品者，處無期徒刑
    或7年以上有期徒刑，得併科新臺幣1,000萬元以下罰金。」
    ，修正後則規定為：「製造、運輸、販賣第二級毒品者，處
    無期徒刑或10年以上有期徒刑，得併科新臺幣1,500萬元以
    下罰金。」，經新舊法比較結果，修正後之規定並未較有利
    被告許永鵬、蕭美芳，依刑法第2條第1項前段規定，應適用
    被告2人行為時即修正前毒品危害防制條例第4條第2項之規
    定論處。另修正前毒品危害防制條例第17條第2項規定：「
    犯第4條至第8條之罪於偵查及審判中均自白者，減輕其刑」
    ，修正後之規定為：「犯第4條至第8條之罪於偵查及歷次審
    判中均自白者，減輕其刑」，可知上開規定從「審判中」修
    正為「歷次審判」中均自白始得減輕其刑，是修正後適用減
    刑之要件顯然更為嚴苛，依刑法第2條第1項前段規定，亦應
    適用被告2人行為時即修正前第17條第2項之規定。
二、按甲基安非他命屬於毒品危害防制條例第2條第2項第2款所
    規定之第二級毒品。又安非他命類藥品（包括甲基安非他命
    ），因對中樞神經系統具有強烈興奮作用，服用後會引起不
    安、頭昏、顫抖、亢進性反應、失眠、焦慮譫妄，並產生耐
    藥性、依賴性、欣慰感等副作用，業經行政院衛生署（現已
    改制為衛生福利部）分別於68年7月7日衛署藥字第221433號
    ，69年12月8日衛署藥字第301124號，與75年7月11日衛署藥
    字第597627號函公告列為不准登記藥品及禁止使用在案；行
    政院衛生署79年10月9日衛署藥字第904142號公告，並禁止
    安非他命類於醫療上使用。因此甲基安非他命亦屬藥事法第
    22條第1項所稱之禁藥，有行政院衛生署管制藥品管理局（
    現已改制為衛生福利部食品藥物管理署）96年5月18日管證
    字第0960004880號函可參。而販賣、轉讓甲基安非他命者，
    除分別犯毒品危害防制條例第4條第2項之販賣第二級毒品罪
    、第8條第2項轉讓第二級毒品罪外，亦分別犯藥事法第83條
    第1項之販賣、轉讓禁藥罪，屬於同一犯罪行為同時有二種
    法律可資處罰之法條競合關係，應依「重法優於輕法」、「
    後法優於前法」等法理，擇一適用。藥事法第83條第1項，
    係於93年4月21日修正公布、同年月23日施行，法定本刑為
    「7年以下有期徒刑，得併科新臺幣500萬元以下罰金」，又
    於104年12月2日修正公布、同年月4日施行，其法定刑修正
    為「7年以下有期徒刑，得併科新臺幣5,000萬元以下罰金」
    ；另被告2人行為時之毒品危害防制條例第4條第2項法定本
    刑為「無期徒刑或7年以上有期徒刑，得併科新臺幣1,000萬
    元以下罰金」，而後又於109年1月15日修正公布，同年7月1
    5日施行，其法定刑修正提高為「無期徒刑或10年以上有期
    徒刑，得併科新臺幣1,500萬元以下罰金」；毒品危害防制
    條例第8條第2項，自92年7月9日修正公布該條例全文、93年
    1月9日施行後尚未修正，法定本刑為「6月以上5年以下有期
    徒刑，得併科新臺幣70萬元以下罰金」。是就販賣甲基安非
    他命，販賣第二級毒品罪為重法，自應適用毒品危害防制條
    例論科；就轉讓甲基安非他命而言，除非有毒品危害防制條
    例第8條第6項所定轉讓毒品達一定數量或第9條所定成年人
    對未成年人犯轉讓毒品罪，或明知為懷胎婦女而轉讓毒品之
    情形，致應加重其刑外，轉讓第二級毒品罪之法定本刑輕於
    轉讓禁藥罪之法定本刑，則轉讓禁藥罪為後法、重法，自應
    適用藥事法論科。而被告蕭美芳、許永鵬如附表一編號5、1
    0所為，並非轉讓甲基安非他命給懷胎婦女，也無證據證明
    其等轉讓之甲基安非他命達純質淨重10公克以上，故就此部
    分應是犯藥事法第83條第1項之轉讓禁藥罪。至於被告蕭美
    芳就附表一編號1、2、7、8、11、12，及被告許永鵬就附表
    一編號2至4、6、8、9、11、13、14所為，則均係犯修正前
    毒品危害防制條例第4條第2項之販賣第二級毒品罪；另被告
    許永鵬就附表一編號15所為，是犯毒品危害防制條例第10條
    第2項之施用第二級毒品罪。
三、被告蕭美芳、許永鵬就其等如附表一編號2、8、11所犯販賣
    第二級毒品罪，與就其等如附表一編號5、10所犯轉讓禁藥
    罪，均有犯意聯絡、行為分擔，另被告許永鵬就附表一編號
    9所犯販賣第二級毒品罪與「金光」亦有犯意聯絡、行為分
    擔，均應依刑法第28條之規定論以共同正犯。
四、被告蕭美芳就其如附表一編號1、2、7、8、11、12所犯之販
    賣第二級毒品罪與附表一編號5、10所犯之轉讓禁藥罪，及
    被告許永鵬就其如附表一編號2至4、6、8、9、11、13、14
    所犯販賣第二級毒品罪、附表一編號5、10所犯之轉讓禁藥
    罪與附表一編號15所犯施用第二級毒品罪，各次犯罪時間、
    地點並不相同，各罪之間也無裁判上一罪或實質上一罪之關
    係，均應予分論併罰。
五、刑之加重、減輕之說明：
  ㈠被告許永鵬①前因施用第二級毒品案件，經本院以106年度嘉
    簡字第17號判決處有期徒刑3月確定，②又因施用第二級毒品
    案件，經本院以106年度嘉簡字第319號判決處有期徒刑3月
    、2月確定，③再因施用第二級毒品案件，經本院以106年度
    嘉簡字第1649號判決處有期徒刑3月確定，嗣①、②之罪刑經
    本院以106年度聲字第524號裁定應執行有期徒刑6月確定，
    其後入監接續執行上開應執行之刑與③之罪刑，於107年5月2
    4日執行完畢出監，有臺灣高等法院被告前案紀錄表可參，
    被告許永鵬於上開有期徒刑執行完畢後5年內，故意再犯本
    案法定刑為有期徒刑以上之各罪，均為累犯。再參酌司法院
    大法官釋字第775號解釋，被告許永鵬上開執行完畢之前案
    ，與其本案所為之犯行，均是與第二級毒品甲基安非他命有
    關，至於犯罪行為態樣，其於前案僅有施用行為，於本案除
    了有施用行為，更有轉讓與販賣之行為，該等轉讓、販賣之
    行為與自己施用之行為相較，毒品危害性之範圍更加擴大，
    犯罪行為之情節更屬嚴重，被告許永鵬於上開有期徒刑執行
    完畢後，再為本案犯行，顯然未因前案遭追訴、執行而知警
    惕，刑罰感應力薄弱。且除了被告許永鵬所犯販賣第二級毒
    品罪之法定刑為無期徒刑部分依法不得加重其刑之外，依被
    告許永鵬本案各次犯行之情節觀之，其所犯各罪若均依刑法
    第47條第1項規定加重其法定最低本刑，並無上開解釋所稱
    超過被告許永鵬各次犯罪所應負擔之罪責，或是對於其人身
    自由造成過度之侵害，因而有違反罪刑相當原則或比例原則
    之情形。是本院認為被告許永鵬本案所犯，除了其所犯販賣
    第二級毒品罪之法定刑為無期徒刑部分依法不得加重外，其
    餘之罪刑均仍有依刑法第47條第1項之規定加重其刑（包含
    法定最低本刑與最高本刑）之必要。
  ㈡又經詳查本案卷證，關於附表一編號1、2之犯罪事實，均是
    被告蕭美芳先於108年3月6日警詢中進行供述，再經司法警
    察、檢察官先後於108年3月29日、108年4月1日向證人戊○○
    予以核實；附表一編號7之犯罪事實，為被告蕭美芳於108年
    3月6日警詢中先予供述，再經司法警察、檢察官於108年4月
    2日對證人邱俊嘉予以核實。附表一編號6之犯罪事實，是被
    告許永鵬於108年3月5日警詢中先行供述，再由司法警察、
    檢察官於同年月7日向證人己○○進行核實；附表一編號11之
    犯罪事實，是被告許永鵬於108年3月5日警詢時即已供述，
    再由司法警察、檢察官於同年月29日、同年4月1日向證人戊○○進行核實；而附表一編號13之犯罪事實，則是被告許永鵬
    先於108年3月5日進行供述之後，由檢察官於同年7月24日向
    證人甲○○予以訊問核實。堪認於被告蕭美芳先行供述附表一
    編號1、2、7之犯罪事實，及被告許永鵬先行供述附表一編
    號6、11、13之犯罪事實以前，未見有其他事證足供負有偵
    查犯罪權責之人員對於被告蕭美芳、許永鵬上開犯行產生合
    理懷疑。是被告蕭美芳對於附表一編號1、2、7所為之供述
    ，與被告許永鵬對於附表一編號6、11、13所為之供述，均
    符合刑法第62條所稱之「自首」要件。再審酌倘若並無被告
    蕭美芳、許永鵬之各該供述，司法警察與檢察官未必能順利
    查獲各該次犯罪行為，故爰均依刑法第62條前段之規定減輕
    其刑。
  ㈢被告許永鵬就其所犯附表一編號2至4、6、8、9、11、13、14
    之販賣第二級毒品罪，被告蕭美芳就其所犯附表一編號1、2
    、7、11、12之販賣第二級毒品罪，均於偵查及審理中自白
    犯行，均應依毒品危害防制條例第17條第2項之規定減輕其
    刑。至於附表一編號8之犯罪事實，被告蕭美芳雖然僅於起
    訴後之準備程序、審理中自白，然觀之本案偵查程序，該部
    分犯罪事實是先經證人王奕翔於108年3月15日進行供述，而
    後檢察官雖於偵查中，曾於108年4月29日偵訊時對被告許永
    鵬訊問此部分犯罪事實，然卻始終未曾於證人王奕翔為上開
    供述後之被告蕭美芳偵查階段，再向被告蕭美芳訊問此部分
    犯罪事實，等同檢察官就該部分犯罪事實與罪名未曾向被告
    蕭美芳進行訊問，即逕依其他證據資料提起公訴，致使被告
    蕭美芳無從於警詢及偵訊時就此部分犯罪事實與罪名辯明犯
    罪嫌疑或自白，以期獲得減刑寬典處遇之機會，難謂非違反
    刑事訴訟法第95條、第96條之程序規定，剝奪被告蕭美芳之
    訴訟防禦權，違背實質正當之法律程序，於此情形，縱被告
    蕭美芳祇於準備程序、審判中自白，應仍有毒品危害防制條
    例第17條第2項規定之適用，俾符合該條項規定之規範目的
    （最高法院108年度台非字第139號判決意旨參照），從而，
    被告蕭美芳就附表一編號8之犯行，亦應依毒品危害防制條
    例第17條第2項之規定減輕其刑。
  ㈣按行為人轉讓同屬禁藥之第二級毒品甲基安非他命(未達法定
    應加重其刑之一定數量)予成年人(非孕婦)，依重法優於輕
    法之原則，擇較重之藥事法第83條第1項轉讓禁藥罪論處，
    如行為人於偵查及歷次審判中均自白，仍應適用毒品危害防
    制條例第17條第2項規定減輕其刑。但就量刑而言，在重法
    的法定最輕本刑較輕法的法定最輕本刑為輕時，如仍得在重
    法的最輕本刑以上、輕法的最輕本刑之下，量定其宣告刑，
    即產生重法輕罰的不合理現象。因此，在別無其他減輕其刑
    事由時，量刑不宜低於輕法即毒品危害防制條例第8條第2項
    所規定的最低法定刑，以免科刑偏失，始符衡平(最高法院1
    09年度台上字第4243號判決意旨參照)。被告許永鵬就附表
    一編號5、10所示轉讓禁藥之犯行，於偵查及審理中均自白
    犯行，而甲基安非他命屬藥事法所稱之禁藥，揆諸上開說明
    ，仍有修正前毒品危害防制條例第17條第2項規定自白減輕
    其刑規定之適用，爰依法減輕其刑(惟依上開實務見解之說
    明，量刑上仍受毒品危害防制條例第8條第2項最低法定刑之
    封鎖作用，附此說明)。
  ㈤被告許永鵬先前供述其毒品來源為案外人陳明元、吳家仁、
    李能勇、王世緯等人（見嘉市警刑大偵三字第10818010229
    號卷第18至19頁），被告蕭美芳則供述其毒品來源為案外人
    王世緯（見嘉市警刑大偵三字第10818010229號卷第55頁）
    。而被告2人所供述毒品來源，僅有案外人陳明元遭查獲並
    提起公訴，該案起訴犯罪事實包含案外人陳明元於108年2月
    24日晚上8時許，在嘉義市○區○○○路000號2樓5販賣第二級毒
    品甲基安非他命給被告許永鵬3,000元，與同年月28日晚上8
    時許，在嘉義市東區吳鳳北路「陽明醫院」停車場販賣第二
    級毒品甲基安非他命500元給被告許永鵬，有嘉義市政府警
    察局109年3月31日嘉市警刑大偵三字第1091801766號函、臺
    灣嘉義地方檢察署109年11月20日嘉檢卓孝108偵1954字第10
    99029662號函、109年11月23日嘉檢卓孝108偵1954字第1099
    029886號函、臺灣嘉義地方檢察署檢察官108年度偵字第242
    1號起訴書可參（見本院卷一第203頁；本院卷四第59、61頁
    ），是足認僅被告許永鵬所稱毒品來源陳明元有經查獲。再
    以案外人陳明元遭查獲販賣第二級毒品甲基安非他命給被告
    許永鵬之時間，與被告許永鵬本案附表一之數犯行時間，僅
    可明確認定被告許永鵬所為附表一編號14、15之犯行時間晚
    於被告許永鵬向案外人陳明元購買第二級毒品甲基安非他命
    ，而此2次犯行之第二級毒品甲基安非他命確實可能是來自
    於案外人陳明元，被告許永鵬此2次犯行，有因被告許永鵬
    之供述查獲其毒品來源。故被告許永鵬就附表一編號14、15
    所犯之罪，均應依毒品危害防制條例第17條第1項之規定減
    輕其刑。
  ㈥被告蕭美芳就附表一編號1、2、7所犯販賣第二級毒品罪，均
    有前述自首與偵查及審理中自白等刑罰減輕事由，均應依刑
    法第70條之規定遞減輕之。被告許永鵬就附表一編號2、3、
    4、8、9所犯販賣第二級毒品罪、附表一編號5、10所犯轉讓
    禁藥罪，均有累犯加重事由與偵查及審理中自白之減輕事由
    ，而就附表一編號15所犯施用第二級毒品罪，有累犯加重事
    由與因其供述查獲毒品來源之減輕刑罰事由，均應依刑法第
    71條第1項規定先加重而後減輕；被告許永鵬就附表一編號6
    、11、13之販賣第二級毒品犯行，有累犯加重與自首、偵查
    及審理中自白等減輕事由，均應依刑法第70條、第71條第1
    項之規定，先加重，而後遞減輕之；另被告許永鵬如附表一
    編號14所犯販賣第二級毒品罪，有累犯加重之加重事由，與
    偵查及審理中自白、因其供述查獲毒品來源等減輕刑罰事由
    ，故應依刑法第71條第1項、第2項等規定，先加重，而後先
    依偵查及審理中自白之減輕規定減輕其刑，再依因其供述而
    查獲毒品來源之減輕規定減輕之。
六、爰以行為人之責任為基礎，並審酌甲基安非他命為毒品危害
    防制條例所稱之第二級毒品，亦屬藥事法所稱之禁藥，不得
    任意販賣、轉讓及施用，被告蕭美芳、許永鵬應無不知之理
    ，竟仍為本案犯行，所為並非可取，兼衡以被告蕭美芳、許
    永鵬對於其等如前所述之犯行尚能坦承犯行（包含針對各次
    犯罪是否構成自首與自白犯行之時間點【即是於偵查及審理
    中均自白犯罪，或於偵查中未自白犯罪，但於起訴後之準備
    程序、審理中自白認罪等】）與各次犯罪之情節（包含販賣
    第二級毒品部分，金額非高、數量應非甚鉅，另轉讓禁藥之
    數量衡情亦應非甚多數量，至於被告許永鵬如附表一編號15
    所示之施用第二級毒品犯行，實以自戕身心健康為主，對於
    他人之法益，尚無明顯、重大或直接之實害等），暨其等自
    陳智識程度、家庭生活、工作等狀況（見本院卷四第309頁
    ；本院卷六第39頁）、被告蕭美芳之前科素行與被告許永鵬
    之其餘素行等一切情狀，分別量處如附表一「主文」欄所示
    之刑。
七、又數罪併罰之案件，無庸於每一個案判決時定其應執行刑，
    如待被告所犯數罪全部確定後，於執行時始由檢察官聲請法
    院裁定執行刑，不但能保障被告之聽審權，符合正當法律程
    序，更可提升刑罰之可預測性，減少不必要之重複裁判，避
    免違反一事不再理原則情事之發生（最高法院110年度台抗
    大字第489號裁定意旨參照）。依被告蕭美芳、許永鵬之前
    案紀錄表，可知其等均另涉犯其他違反毒品危害防制條例案
    件，分別經繫屬其他法院審理中，或經其他法院判處罪刑，
    或是現仍在偵查階段，而該其他案件與本案乃符合「裁判確
    定前犯數罪」之要件而得定應執行之刑，依上開說明，本院
    就被告蕭美芳、許永鵬所犯本案數罪，爰不予併定其應執行
    刑，嗣就其所犯數罪全部確定後，再由檢察官依法聲請法院
    裁定應執行刑，以保障被告權益及符合正當法律程序要求。
陸、沒收之說明：
一、被告蕭美芳就其於附表一編號1、2、7、8、11、12所犯販賣
    第二級毒品罪取得之款項（分別為3,000元、3,000元、1,00
    0元、1,000元、2,000元、1,000元）合計11,000元，與被告
    許永鵬就其於附表一編3、4、6、9、13、14所犯販賣第二級
    毒品罪所取得款項（分別為1,000元、500元、500元、200元
    、1,000元、1,000元）合計4,200元，乃分屬其等所犯販賣
    毒品罪之犯罪所得，雖均未扣案，然如宣告沒收或追徵價額
    ，尚無刑法第38條之2第2項所定「過苛之虞」、「欠缺刑法
    上之重要性」、「犯罪所得價值低微」或「為維持受宣告人
    生活條件之必要」之情形，均仍應依刑法第38條之1第1項、
    第3項規定宣告沒收，於全部或一部不能沒收或不宜執行沒
    收時，追徵其價額。
二、扣案如附表二編號4之物，被告蕭美芳於販賣第二級毒品時
    ，會用以分裝秤重，另附表二編號5之物，也是被告蕭美芳
    販賣第二級毒品時會用到之物，至於附表二編號7之物則是
    被告蕭美芳販賣第二級毒品時用以聯絡所用之物，均經被告
    蕭美芳供明在卷（見本院卷四第308頁）。從而，附表二編
    號4、5之物自應依毒品危害防制條例第19條第1項規定，於
    被告蕭美芳所犯販賣第二級毒品罪予以宣告沒收，至於附表
    二編號7之物，亦應依毒品危害防制條例第19條第1項規定，
    於被告蕭美芳有用以聯繫販賣第二級毒品部分宣告沒收。
三、扣案如附表二編號8之物，為被告許永鵬販賣第二級毒品過
    程中聯繫所用工具，此經被告許永鵬供明在卷（見本院卷六
    第38頁），故應依毒品危害防制條例第19條第1項規定，於
    被告許永鵬有用以聯繫販賣第二級毒品部分宣告沒收。
四、而附表二編號1、2、3所示之物雖是被告蕭美芳遭搜索查扣
    而來，另附表二編號9所示之物則為被告許永鵬遭搜索查扣
    所得，該等物品於偵查中或起訴後經送鑑定，均檢出含有第
    二級毒品甲基安非他命之成分，雖有高雄市立凱旋醫院108
    年5月21日高市凱醫驗字第58798號、109年1月14日高市凱醫
    驗字第62975號濫用藥物成品檢驗鑑定書可參（見108年度偵
    字第2030號卷第20頁；本院卷一第119頁），但依被告蕭美
    芳、許永鵬於本院審理中所為供述，均難認該等扣案物與其
    等上開犯罪行為有何關聯性（見本院卷四第308頁；本院卷
    六第38頁）。然依起訴書所載請求本院就上開物品予以宣告
    沒收，又依刑法第40條第2項、毒品危害防制條例第18條第1
    項之規定，違禁物或專科沒收之物得單獨宣告沒收，且甲基
    安非他命即屬不得非法持有之第二級毒品、違禁物，應認為
    檢察官已就附表二編號1至3、9所示之物亦有單獨聲請沒收
    之意，且附表二編號2、3、9之物已與其內之第二級毒品無
    法析離，應一併視為第二級毒品，是附表二編號1至3、9所
    示之物即應依毒品危害防制條例第18條第1項前段規定宣告
    沒收銷燬之。
五、沒收新制係參考外國立法例，為契合沒收之法律本質，認沒
    收為刑法所定刑罰及保安處分以外之法律效果，具有獨立性
    ，而非刑罰（從刑），已明定沒收為獨立之法律效果，在修
    正刑法第五章之一以專章規範，故判決主文內諭知沒收，已
    毋庸於各罪項下分別宣告沒收，亦可另立一項合併為相關沒
    收宣告之諭知，使判決主文更簡明易懂，增進人民對司法之
    瞭解與信賴（最高法院106年度台上字第386號、108年度台
    上字第1611號判決意指參照）。本院參酌上述意旨，乃於主
    文內就上開沒收、追徵價額與沒收銷燬部分獨立諭知。
六、至於附表二編號6所示之物，雖是被告蕭美芳所有之物，但
    與其本案犯行均無關係（見本院卷四第308頁），且並非違
    禁物或專科沒收之物，公訴意旨請求予以宣告沒收，難認有
    據。
乙、無罪部分：
壹、公訴意旨雖認：被告蕭美芳有起訴書附表一編號6至8、11、
    12所示販賣第二級毒品犯行，被告許永鵬有起訴書附表一編
    號7、10與附表二編號2所示販賣第二級毒品犯行，及被告蕭
    美芳、許永鵬有起訴書附表一編號3、4其中一次販賣第二級
    毒品犯行，而認其等分別涉犯（修正前）毒品危害防制條例
    第4條第2項之販賣第二級毒品罪嫌等語。
貳、按犯罪事實應依證據認定之，無證據不得認定犯罪事實；有
    罪之判決書應於理由內記載認定犯罪事實所憑之證據及其認
    定之理由，刑事訴訟法第154條第2項及第310條第1款分別定
    有明文。而犯罪事實之認定，係據以確定具體的刑罰權之基
    礎，自須經嚴格之證明，故其所憑之證據不僅應具有證據能
    力，且須經合法之調查程序，否則即不得作為有罪認定之依
    據。倘法院審理之結果，認為不能證明被告犯罪，而為無罪
    之諭知，即無前揭第154條第2項所謂「應依證據認定」之犯
    罪事實之存在。因此，同法第308條前段規定，無罪之判決
    書只須記載主文及理由。而其理由之論敘，僅須與卷存證據
    資料相符，且與經驗法則、論理法則無違即可，所使用之證
    據亦不以具有證據能力者為限，即使不具證據能力之傳聞證
    據，亦非不得資為彈劾證據使用。故無罪之判決書，就傳聞
    證據是否例外具有證據能力，本無須於理由內論敘說明。又
    依刑事訴訟法第156條第1項、第2項之規定，被告之自白，
    非出於強暴、脅迫、利誘、詐欺、疲勞訊問、違法羈押或其
    他不正之方法，且與事實相符者，得為證據，被告或共犯之
    自白，不得作為有罪判決之唯一證據，仍應調查其他必要之
    證據，以察其是否與事實相符，此乃彰顯被告自白之任意性
    與真實性必須同時兼具，始得作為認定犯罪事實之依據。其
    中關於被告自白之真實性則是需要有其他必要之證據擔保自
    白之真實性，亦即以補強證據之存在，藉之限制自白在證據
    上之價值。而所謂補強證據，則指除該自白本身外，其他足
    資以證明自白之犯罪事實確具有相當程度真實性之證據而言
    。雖其所補強者，非以事實之全部為必要，但亦須因補強證
    據與自白之相互利用，而足使犯罪事實獲得確信者，始足當
    之。且按被告、共犯或其他共同被告之自白，及證人之證詞
    ，均屬供述證據之一種，而供述證據具有其特殊性，與物證
    或文書證據具有客觀性及不變性，並不相同。販賣毒品犯罪
    ，由於其行為之交易期間短暫、交易方法隱密，致查獲不易
    、蒐證困難，持有毒品者（包括施用、販賣及轉讓毒品者）
    對其毒品來源之指證常為審判上最重要之直接證據。惟持有
    毒品者供出來源，因而查獲者，依毒品危害防制條例第17條
    第1項規定，應減輕或免除其刑，是持有毒品者所為毒品來
    源之供述，係有利於己之陳述，其憑信性於通常一般人已有
    所懷疑，縱自形式上觀察，並無瑕疵，為防範購毒者意圖邀
    上開減輕寬典而虛構事實，自仍須有足以確信為真實之補強
    證據，以擔保其陳述之憑信性，始得採為判斷之依據。且所
    謂必要之補強證據，固不以證明販賣毒品犯罪構成要件之全
    部事實為必要，但仍須與持有者之指證具有相當之關聯性，
    經與持有者之指證綜合判斷，已達於通常一般人均不至有所
    懷疑，而得確信持有毒品者之指證為真實者，始足當之，有
    最高法院110年度台上字第449號判決意旨可參。
參、公訴意旨認被告蕭美芳、許永鵬分別涉犯前述販賣第二級毒
    品罪嫌，無非係以被告蕭美芳與許永鵬之供述、證人戊○○、
    丙○○、己○○、甲○○、乙○○之證述、手機螢幕畫面翻拍照片、
    臺灣嘉義地方檢察署檢察官108年度偵字第2421號起訴書與
    證人甲○○、乙○○、己○○、丙○○之刑案資料查註紀錄為其主要
    論據。
肆、經查：
一、起訴書雖認證人戊○○於108年2月下旬某日，在嘉義市○區○○
    路000號2樓5與嘉義市○區○○○路000號，分別購買第二級毒品
    甲基安非他命1次，認被告許永鵬、蕭美芳就此共有起訴書
    附表一編號3、4所示2次共同販賣第二級毒品之行為。且被
    告許永鵬於警詢中亦供稱：108年2月底中午12時，在嘉義市
    ○區○○○路000號2樓5屋內，以1,000元賣給「小林」1包安非
    他命毒品，後又在樓下購買1小包2,000元安非他命毒品，但
    2,000元還沒付等語（見嘉市警刑大偵三字第10818010229號
    卷第10頁）。然：
  ㈠被告許永鵬於偵訊中稱：108年2月底在興業西路住處，賣給
    戊○○1,000元安非他命，是伊交給戊○○，毒品是蕭美芳的，
    錢是蕭美芳拿走，在樓下賣給戊○○1,000元安非他命，是戊○○跟蕭美芳聯絡的，錢也是交給蕭美芳，伊只是負責拿毒品
    給戊○○等語（見108年度偵字第1954號卷第70頁）。又於本
    院準備程序時供稱：伊於108年3月5日警詢時所述在興業西
    路140號2樓5屋內與樓下賣毒品給「小林」是同一天的事情
    ，「小林」來的時候，伊東西不夠，只能先給一半，後來蕭
    美芳的朋友過來，所以伊就在2樓窗戶叫「小林」再上來，
    補上本來不足的部分等語（見本院卷一第141頁）。顯見被
    告許永鵬前、後所述並非一致，則被告許永鵬關於證人戊○○
    上開2次購買第二級毒品甲基安非他命之供述是否屬實可信
    ，確非無疑。
  ㈡另證人戊○○於警詢、偵訊中，均僅係由司法警察、檢察官就
    被告許永鵬於警詢中所供情節加以詢問、訊問，由證人戊○○
    針對各該情節簡略為是否實在之回答（108年度偵字第1954
    號卷第37頁反面至第38頁、第44頁反面），則起訴書附表一
    編號3、4之過程究竟如何？被告許永鵬、蕭美芳是否應分別
    構成2次販賣第二級毒品罪？均非明確。其後，證人戊○○於
    本院審理中證稱：伊先透過丙○○介紹認識蕭美芳，後來才認
    識許永鵬，伊與蕭美芳比較熟，蕭美芳跟許永鵬是比朋友更
    好一點的關係，其等有住在一起，包含在自強街那邊跟興業
    西路，伊幾乎是跟蕭美芳以LINE或臉書的messenger聯繫，
    伊沒有許永鵬的LINE、messenger或行動電話，伊有在施用
    毒品，跟蕭美芳聯繫都是要購買毒品安非他命的事，伊是因
    為朋友介紹才知道可以從蕭美芳那邊拿到毒品，伊會以訊息
    方式或語音方式聯繫，用語音比較多，而大部分是蕭美芳接
    聽，許永鵬接聽的次數不多，電話裡面不會提到要什麼東西
    、要多少錢跟數量，都是見面再談，然後當面交易，伊曾經
    有過1天買2次，也曾經有過到興業西路蕭美芳跟許永鵬住的
    地方要買安非他命，但數量不夠，所以伊先拿一部分，之後
    要離開時，其等又把伊叫回來補足數量的情形，但伊不確定
    日期，去年過年前後，伊有到興業西路找蕭美芳，有上到樓
    上然後下樓，接著許永鵬在窗戶叫住伊的情形，這種情形只
    有1次，伊是用LINE跟蕭美芳談說要買安非他命的事，伊表
    示要叫2張，然後許永鵬只有給伊1張，還欠伊1張，蕭美芳
    表示會再補給伊，後來伊下樓之後，許永鵬才叫伊上樓拿1
    張，之後是許永鵬拿給伊，2,000元是交給許永鵬，許永鵬
    應該是拿給蕭美芳，過程中伊都是跟許永鵬接觸，蕭美芳應
    該是在房間裡面，伊跟許永鵬則都是在客廳或2樓門口外面
    ，時間差不多就是108年2月底等語（見本院卷二第20至27、
    30、35至36、38至40、42至47頁）。是以，依證人戊○○於本
    院審理時之證述，其於108年2月底期間，確實曾有1次前往
    被告許永鵬、蕭美芳位於嘉義市西區興業西路之住處欲購買
    第二級毒品甲基安非他命，但因數量不足，原先僅取得部分
    所需毒品，待其正欲離開之際，突遭被告許永鵬喚回而再補
    足原先不足之數量之情形。是以，足認起訴書附表一編號3
    、4所認毒品授受過程，確實可能如被告許永鵬與證人戊○○
    所述單次購買，而因原先存貨不足，僅先交付部分毒品，之
    後再補上不足之數量。
  ㈢此外，並無其他積極證據足以認定證人戊○○確實有起訴書附
    表一編號3、4所示2度向被告蕭美芳、許永鵬購買第二級毒
    品之情形，是僅能認定起訴書附表一編號3、4所示過程僅存
    在1次販賣第二級毒品犯罪行為，公訴意旨認共有2次犯罪行
    為，對於其中1次業經本院認定如前（即本判決附表一編號1
    1所示），則對於公訴意旨所認另外1次自應對被告蕭美芳、
    許永鵬均為無罪之諭知。
二、關於被告蕭美芳對於同案被告許永鵬所為起訴書附表一編號
    12、6、8之犯行有無犯意聯絡、行為分擔，雖同案被告許永
    鵬①於警詢中稱：丙○○是打給蕭美芳，蕭美芳才叫伊拿毒品
    下去，108年1月底某日下午2時許，在公館中庄賣給阿榳1包
    500元，是替蕭美芳送貨過去，錢交給蕭美芳等語（見嘉市
    警刑大偵三字第10818010229號卷第8至9頁），②又於偵訊中
    稱：107年12月19日下午在忠孝路上台塑加油站，賣1,000元
    安非他命給己○○，己○○沒有給伊錢，因為這件事，蕭美芳罵
    伊一頓，另外108年1月5日丙○○向伊買500元安非他命，丙○○
    是與蕭美芳聯絡，由伊拿毒品下去等語（見108年度偵字第1
    954號卷第22頁反面），③再於本院羈押訊問時稱：伊承認有
    跟蕭美芳共同販賣第二級毒品給己○○，時間是107年12月19
    日，伊有賣給丙○○，500元現金交給蕭美芳等語（見聲羈卷
    第21頁），④於準備程序中供稱：起訴書附表一編號6是丙○○
    要拿錢還蕭美芳，但丙○○只夠還一半的錢，蕭美芳要伊下去
    跟丙○○收錢，丙○○又說要向蕭美芳拿毒品，伊要丙○○自己聯
    絡蕭美芳，後來蕭美芳拿1包有包東西的衛生紙給伊，要伊
    拿下去給丙○○，沒有收錢，起訴書附表一編號8，當時伊在
    蕭美芳家中，己○○打電話找伊，己○○問伊在哪裡，伊說在蕭
    美芳家裡，己○○又問伊能否幫忙拿毒品，伊就跟蕭美芳說己○○要1,000元的毒品，之後到仁友醫院，己○○表示其身上只
    有500元，伊就把一半的毒品給己○○，之後把另一半毒品還
    有己○○的500元代回去交給蕭美芳，而起訴書附表一編號12
    就如同伊警詢所述等語（見本院卷二第161至163頁），⑤再
    於審理中具結證稱：起訴書附表一編號6的部分，當時伊還
    不太認識丙○○，是丙○○打電話給蕭美芳，蕭美芳叫伊拿下去
    給丙○○，起訴書附表一編號8部分，伊交給己○○的毒品是蕭
    美芳交給伊的，起訴書附表一編號12部分，己○○與伊聯絡，
    並說要向伊拿1,000元，伊就向蕭美芳拿毒品去與己○○交易
    等語（見本院卷三第173、180至183頁），但上情均為被告
    蕭美芳所否認。且查：
  ㈠證人己○○①於偵訊中具結證稱：伊曾經向藍瑩桑購買毒品時，
    許永鵬在場向伊表示其朋友有貨，所以伊都是與許永鵬用臉
    書通訊軟體聯絡，伊沒有跟蕭美芳聯絡及購買毒品過等語（
    見108年度他字第348號卷第90頁）。②於本院審理時則證稱
    ：伊認識許永鵬、蕭美芳，跟蕭美芳不是很熟，伊是先認識
    許永鵬，伊與許永鵬、蕭美芳都沒有糾紛、恩怨，伊沒有跟
    蕭美芳聯絡過，都是以FB、微信和許永鵬聯絡，也有跟許永
    鵬拿過安非他命，伊有在檢察官那邊作證說107年12月19日
    下午在忠孝路上的台塑加油站向許永鵬購買1包1,000元安非
    他命，要去見面之前，伊有先跟許永鵬說要買多少，許永鵬
    要伊先幫其買1,000元的遊戲點數，伊就去超商買遊戲點數
    ，然後會有遊戲序號的收據，伊先拍照傳給許永鵬，再去與
    許永鵬見面，後來許永鵬親手將毒品交給伊，另外伊警詢中
    證稱有於108年1月底某日下午2時許，在公館中庄以500元向
    許永鵬取得1包安非他命是屬實的，地點在仁友醫院附近，
    伊是用FB和許永鵬聯絡，見面後一手交錢、一手交貨，錢是
    在伊坐上許永鵬的機車之前先付，然後坐上機車後，許永鵬
    在騎機車路上將毒品交給伊，伊不知道這次許永鵬交給伊的
    毒品是怎麼來的，許永鵬也沒有向伊說過這次毒品來源為何
    ，伊沒有向蕭美芳買過毒品等語（見本院卷三第191至203頁
    ）。依照證人己○○之證述可知，其明確證稱未曾與被告蕭美
    芳聯絡及購買任何毒品，與被告蕭美芳所辯情節相符。
  ㈡證人丙○○①於本院109年10月5日審理中證稱：伊認識許永鵬，
    伊稱呼許永鵬為「落腳仔」，也認識蕭美芳，伊先認識蕭美
    芳，與許永鵬、蕭美芳沒有恩怨、糾紛，伊警詢時稱於108
    年1月5日下午5時許，在自強街195巷大樓2樓樓下跟許永鵬
    買500元安非他命屬實，當時是用LINE聯絡許永鵬，毒品是
    許永鵬拿給伊的，並沒有許永鵬所說蕭美芳拿1包用衛生紙
    包著的物品，請許永鵬拿下來給伊的事，許永鵬有跟伊收50
    0元，是伊買毒品的錢，不是要還蕭美芳的錢，這次沒有碰
    到蕭美芳等語（見本院卷三第16至22、32至33頁）。②於本
    院109年11月2日審理中證稱：108年1月初在自強街195巷大
    樓樓下這次，伊是跟許永鵬聯絡，出面也是許永鵬，不是像
    許永鵬說的由伊與蕭美芳聯絡，因為當時伊已經因為債務問
    題，不敢找蕭美芳等語（見本院卷三第124至125頁）。依證
    人丙○○所述，其於108年1月5日下午5時許，向同案被告許永
    鵬取得第二級毒品甲基安非他命過程，並非如同案被告許永
    鵬所稱由證人丙○○與被告蕭美芳聯繫，證人丙○○於上開過程
    中，均僅有與同案被告許永鵬聯繫，並由同案被告許永鵬出
    面交易。
  ㈢關於起書附表一編號6、8、12部分，被告蕭美芳是否有與同
    案被告許永鵬具有犯意聯絡、行為分擔，僅有同案被告許永
    鵬之單一證述，除此之外，別無其他積極證據足資補強。是
    難認被告蕭美芳有起訴書附表一編號6、8、12所載之販賣第
    二級毒品犯行。
三、起訴書附表一編號7所載犯罪嫌疑不足之理由：
  ㈠被告許永鵬①於108年3月5日警詢中供稱：108年2月20日晚上8
    時許，伊在嘉義市○區○○○路000號2樓5屋內販賣各1小包安非
    他命給丙○○與「豆花」，其等欠錢還沒還，是蕭美芳叫伊拿
    毒品給丙○○跟「豆花」等語（見嘉市警刑大偵三字第108180
    10229號卷第10頁）。②又於偵訊中供稱：有於108年2月20日
    下午5時許，在自強街全家超商與丙○○交易500元安非他命，
    丙○○是與蕭美芳聯絡，後來蕭美芳睡覺了，丙○○打電話給伊
    ，伊將蕭美芳叫起來並拿安非他命過去交易等語（見108年
    度偵字第1954號卷第22頁反面至第23頁）。③再於本院訊問
    中則稱：伊承認3次賣第二級毒品甲基安非他命給丙○○，前
    面2次的500元都有交給蕭美芳等語（見聲羈卷第21頁）。④
    於本院準備程序中則稱：此次丙○○有先與蕭美芳聯繫，後來
    是丙○○借伊的機車去找朋友，丙○○騎車回來之後有將錢交給
    蕭美芳等語（見本院卷二第164頁）。⑤再於本院109年11月2
    日審理中供稱：當天丙○○騎「豆花」的機車過來，上來後去
    找蕭美芳，並不是找伊，丙○○介紹「豆花」給蕭美芳認識，
    「豆花」那天有跟蕭美芳拿，丙○○來拿水車先讓「豆花」試
    用品質，「豆花」說好並將錢交給丙○○，丙○○再拿給蕭美芳
    ，「豆花」走後，丙○○跟蕭美芳說「我的份呢？」，蕭美芳
    說從丙○○欠的錢裡面扣，丙○○有留下來並且送1份去新港給
    「阿德」，因為丙○○車子壞掉，所以就借伊的車子過去，伊
    特別有印象等語（見本院卷三第136頁）。⑥其後於本院審理
    中為同案被告蕭美芳作證時證稱：此次是丙○○帶朋友「豆花
    」來跟伊認識，丙○○來的時候就直接找蕭美芳說，伊坐在旁
    邊看跟玩手機，丙○○說要施用，丙○○是跟蕭美芳說朋友要的
    ，伊就幫「豆花」買，蕭美芳有將安非他命放在桌上，並且
    跟丙○○說自己拿去施用，然後丙○○跟「豆花」就拿去施用，
    「豆花」有拿錢給丙○○，丙○○再拿給蕭美芳，至於丙○○的費
    用，則是蕭美芳拿貨讓丙○○去出，丙○○跟伊借機車去出貨，
    丙○○回來之後還有拿一些當作跑腿費等（見本院卷三第175
    至177頁），但之後又改稱是借機車讓證人丙○○出去拿錢（
    見本院卷三第178、180頁）。被告許永鵬雖然曾經供稱或坦
    承有起訴書附表一編號7所示之販賣第二級毒品犯行，但細
    譯其歷來所述，可知其前、後對於108年2月20日此次交易之
    時間、地點以及是否有收到錢，均非一致。甚至對於此次交
    易過程中，究竟購買毒品者究僅為丙○○，或是包含綽號「豆
    花」之人？以及此次交易丙○○向其借用機車外出之緣由為何
    ？也前後矛盾。故被告許永鵬先前之自白是否與事實相符，
    並非全然無疑。
  ㈡被告蕭美芳①於警詢中供稱：108年2月20日晚上8時，在嘉義
    市○區○○○路000號2樓5的家中，伊親自面交各1小包安非他命
    給丙○○與「豆花」，其等各以1,000元向伊購買等語（見嘉
    市警刑大偵三字第10818010229號卷第51至53頁）。②又於準
    備程序中供稱：起訴書附表一編號7是丙○○原先打電話給伊
    弟弟說機車壞掉要修理，丙○○並沒有提到要交易毒品，後來
    丙○○來找才提到要買毒品，是伊將毒品交給丙○○，丙○○說要
    去向朋友拿買毒品的錢，不過丙○○車子壞掉，所以由許永鵬
    載丙○○去找朋友拿錢，但伊沒有拿到錢，因為許永鵬將錢拿
    去買點數，這是許永鵬回來之後告訴伊的等語（見本院卷二
    第164頁）。③於本院109年11月2日審理時供稱：起訴書附表
    一編號7部分伊不知道等語（見本院卷三第84頁），而後則
    又稱：丙○○說機車壞掉跟「豆花」過來是同一天的是，伊有
    看到，但沒有什麼對話等語（見本院卷三第135頁），但後
    來又稱：不知道丙○○機車壞掉跟「豆花」過來是不是同一次
    等語（見本院卷三第135至136頁），之後復稱：那一天伊身
    上沒有東西，伊把東西都倒在球裡面，許永鵬身上有東西，
    丙○○說身上錢不夠，許永鵬就叫丙○○去籌錢，伊有拿給丙○○
    ，但因為伊剩不多，伊給丙○○的就是1個人吃的量而已、很
    少，伊記得沒有到500元的量，沒有跟丙○○收錢，伊有說就
    是請丙○○就好，後面是「豆花」等人在客廳怎麼講伊並不知
    道，因為伊在房間，只知道丙○○後來說要出去拿錢，錢是許
    永鵬收走等語（見本院卷三第140、142頁）。④再於本院審
    理中為同案被告許永鵬作證時證稱：起訴書附表一編號7是
    丙○○是先聯絡伊弟弟說自己車子壞掉，但是其要過來，會叫
    人載其過來，後來丙○○到伊家裡，原本在丙○○過來的人沒有
    上來，伊說沒有關係，丙○○有叫那個人上來，那個人叫「豆
    花」，丙○○之後說身上沒有錢，要去跟朋友拿，結果丙○○向
    許永鵬借車後出去拿，是許永鵬跟丙○○一起出去拿的，拿回
    來後，伊問丙○○，丙○○說交給許永鵬，伊有問許永鵬「錢呢
    ？」，許永鵬表示拿去買點數等語（見本院卷三第208至209
    頁）。被告蕭美芳雖然曾經坦承於108年2月20日晚上在嘉義
    市○區○○○路000號2樓5屋內販賣第二級毒品給證人丙○○，然
    其嗣後乃否認有此情節，則被告蕭美芳前後之供述與其原先
    之自白即非一致。再細譯被告蕭美芳警詢中所述情節中，關
    於購買毒品者、交易金額也與起訴書附表一編號7所載不盡
    相符，是被告蕭美芳先前警詢中之自白就否與事實相符，也
    非無疑。
  ㈢證人丙○○①於警詢中證稱：伊於108年2月20日下午5時，在嘉
    義市西區自強街195巷大樓2樓樓下，以500元向許永鵬買1小
    包安非他命，於108年2月20日左右，在嘉義市○區○○○路000
    號2樓5以500元向蕭美芳購買1小包安非他命等語（見嘉市警
    刑大偵三字第10818010229號卷第86至87頁）。②又於偵訊中
    證稱：伊於108年2月20日在自強街185巷2號大樓樓下向許永
    鵬買500元安非他命，是一手交錢、一手交貨，108年2月20
    日左右在興業西路向蕭美芳買500元安非他命，是一手交錢
    、一手交貨等語（見108年度他字第348號卷第111頁反面至
    第112頁）。③再於本院109年10月5日審理中證稱：伊原本打
    電話給蕭美芳的弟弟說自己機車壞掉，但是要去找蕭美芳，
    是後來去到那邊才臨時說要毒品，蕭美芳就交給伊，但因為
    伊身上沒有錢，伊就說要去找朋友拿錢，應該就是許永鵬載
    伊去找朋友拿錢，也是許永鵬載伊回蕭美芳的家裡，後來伊
    錢交給許永鵬，許永鵬沒交給蕭美芳並且說是拿去買遊戲點
    數，蕭美芳講的是正確的等語（見本院卷三第25至28頁），
    但其後又改稱：伊不知道許永鵬有沒有把錢交給蕭美芳等語
    （見本院卷三第28頁），嗣後又稱：那天伊騎許永鵬的機車
    到新港找「阿直」拿2,000元等語（見本院卷三第32頁）。④
    復於本院109年11月2日審理中證稱：伊不曾1天以內分別跟
    許永鵬、蕭美芳拿毒品，伊認識「豆花」，蕭美芳、許永鵬
    提及「豆花」在場這次，伊是與許永鵬聯絡，伊是想要跟許
    永鵬拿，順便帶「豆花」過去跟許永鵬認識，當時伊沒有機
    車，所以是伊騎著「豆花」的機車過去，伊電話中大概有提
    到要買多少金額或多少量，後來就在興業西路140號2樓5樓
    下等開門，進去之後，伊只有直接跟許永鵬談，沒有看到蕭
    美芳，一直到完成交易都沒看到蕭美芳，不是向蕭美芳說的
    由其交付毒品給伊跟「豆花」，都是許永鵬出面，伊跟「豆
    花」的錢都是交給許永鵬，因為伊原先跟蕭美芳有一些金錢
    糾紛，所以沒有找蕭美芳，依只有曾經帶「豆花」到興業西
    路這邊1次，就是這次等語（見本院卷三第120至124、132至
    133頁），而後來則又改稱：這次錢不夠，所以後來有再到
    外面找朋友借錢，是「豆花」載伊去找朋友的，拿到錢之後
    又回興業西路（見本院卷三第134頁），之後又改稱：跟「
    豆花」去的那天與伊機車壞掉是同一天，蕭美芳好像有拿水
    車出來給「豆花」試用，「豆花」拿到自己的份量就走了，
    伊那天沒有跟蕭美芳或許永鵬拿毒品，伊記得伊好像沒錢等
    語（見本院卷三第136至137頁），惟其後復改稱：伊好像有
    跟許永鵬借車去新港向朋友借錢，不是許永鵬載伊出去借錢
    ，拿到錢之後回來拿毒品，伊是跟許永鵬拿毒品，伊錢也是
    交給許永鵬，「豆花」是跟蕭美芳拿的等語（見本院卷三第
    138至139頁），然後則又改稱當日發生過程如被告蕭美芳所
    述（見本院卷三第140頁），甚至其後復證稱：沒有向許永
    鵬拿到毒品等語（見本院卷三第144頁）。對照證人丙○○之
    證述，其原先警詢、偵訊中證述108年2月20日下午與晚上各
    有1次向被告許永鵬、蕭美芳購得500元之第二級毒品，並且
    均是銀貨兩訖，復未曾提及綽號「豆花」之人也有到場，但
    之後於本案審理中到庭作證證述內容，無論是在場之人、是
    否銀貨兩訖已經與先前證述明顯有異，其證述未曾同一天分
    別向被告許永鵬、蕭美芳購買毒品，也與其原先證述108年2
    月20日各自向被告許永鵬、蕭美芳購得500元第二級毒品不
    相吻合，甚至其最終也證述並未向被告蕭美芳、許永鵬取得
    第二級毒品。顯見證人丙○○對於108年2月20日是否有向被告
    許永鵬、蕭美芳以何等對價購得第二級毒品，前後所述也並
    非一致。則證人丙○○證述於108年2月20日向被告許永鵬或蕭
    美芳購得第二級毒品是否與實情相符，顯有疑義。
  ㈣再者，經過相互對照被告許永鵬、蕭美芳之供述或對彼此之
    證述，以及證人丙○○之證述，亦可發現其等關於108年2月20
    日晚上，在嘉義市○區○○○路000號2樓5屋內是否確實有如起
    訴書附表一編號7所示之販賣第二級毒品行為存在所為陳述
    ，彼此之間也並非相符。再者，遍查全卷，除了被告許永鵬
    、蕭美芳與證人丙○○等人如前所述前後並非一致之供述或證
    述外，別無其他積極證據可佐，是難僅憑前揭存有疑義之供
    述證據即認定被告許永鵬、蕭美芳確有起訴書附表一編號7
    所指之販賣第二級毒品之犯行。
四、公訴意旨另認被告許永鵬有起訴書附表一編號10之販賣第二
    級毒品犯行，而被告蕭美芳有起訴書附表一編號11之販賣第
    二級毒品犯行， 然：
  ㈠證人甲○○雖於108年7月24日偵訊中證稱：蕭美芳於108年2月
    底，賣給伊安非他命3次，詳細時間忘記了，1次是許永鵬拿
    給伊，2次是蕭美芳拿給伊，蕭美芳拿給伊的地點是興業西
    路140號地下室，許永鵬拿給伊的地點是興業西路140號附近
    ，金額都是1,000元，都是伊以LINE與蕭美芳聯絡等語（見1
    08年度偵字第1954號卷第97頁正反面）。惟其後於本院審理
    時到庭作證稱：伊認識許永鵬、蕭美芳，伊是先認識蕭美芳
    ，和蕭美芳、許永鵬都沒有仇恨糾紛，伊平常都是用LINE跟
    許永鵬、蕭美芳聯絡，伊有向蕭美芳買過1,000元安非他命
    ，曾經在公寓大樓的地下室交易過1次還是2次，金額都是相
    同的，伊在地下室那邊的停車場外面等，都是一手交錢、一
    手交貨，在地下室交易的部分，蕭美芳、許永鵬都有出面跟
    伊交易過，伊印象中是1人1次，事前都有用LINE跟其等聯絡
    ，交易時間應該是晚上，伊有打給蕭美芳，但蕭美芳沒接，
    伊就用微信打給許永鵬，錢是1次交給蕭美芳、1次交給許永
    鵬，在地下室交易，與伊聯絡的人和之後出面交易的人都是
    同1人，只有在興業西路140號附近交易那次，與伊聯絡之人
    和之後出面交易的人是不同人等語（見本院卷三第94至105
    、108至110、112頁）。從而，證人甲○○就其在嘉義市○○○路
    000號地下室購買第二級毒品甲基安非他命過程，前後所述
    並非完全一致。
  ㈡又被告蕭美芳雖然於108年8月14日偵訊中對於檢察官訊問「1
    08年2月底，在興業西路140號地下室，你有賣給甲○○二次毒
    品？」回答「有」（見108年度偵字第1954號卷第107頁）。
    然其於109年8月24日準備程序中另供稱：在興業西路140號
    地下室跟甲○○交易，其中1次是伊所為，甲○○與伊聯繫，由
    伊跟甲○○交易，和許永鵬無關等語（見本院卷二第164頁）
    ，嗣後於109年11月2日證人甲○○到庭作證對質時，也主張證
    人甲○○所稱地下室交易，僅有第一次是其所為，第二次是許
    永鵬所為（見本院卷三第110至111頁）。而後於同案被告許
    永鵬所涉案件到庭作證時證述略以：興業西路地下室與甲○○
    交易，第一次是伊所為，第二次是許永鵬，因為甲○○打給伊
    ，伊沒有接，所以甲○○就跟許永鵬聯絡，後來伊有回給甲○○
    ，甲○○跟伊說「不用了」、「已經有跟許永鵬聯絡」，就伊
    跟甲○○在地下室交易的這次，跟許永鵬無關，是伊單獨與甲○○交易等語（見本院卷三第210、215頁）。本院審酌被告許
    永鵬與被告蕭美芳原先為男女朋友，嗣後雖然分手，甚至於
    本案審理過程中對於部分犯行有相互指證、矛盾之情形，但
    被告蕭美芳對於起訴書附表一編號10、11所載2次犯罪事實
    ，並未因為其與被告許永鵬嗣後關係矛盾、分裂，而將上開
    全部犯罪嫌疑事實全數推由被告許永鵬承擔，仍供述其中第
    1次是其單獨所為、與被告許永鵬無關，則其於本院審理中
    為被告許永鵬涉案部分作證之證述應有相當之可信度。是依
    照被告蕭美芳所述，難認定被告許永鵬對於起訴書附表一編
    號10、11所載2次交易第二級毒品均有犯意聯絡、行為分擔
    ，被告許永鵬僅有其中第二次之交易行為。
  ㈢被告許永鵬雖於108年3月5日警詢中供稱：108年2月底晚上8
    時許，在嘉義市○區○○○路000號地下室，伊有販賣2次給綽號
    「阿富」之甲○○，獲利是交給蕭美芳等語（見嘉市警刑大偵
    三字第10818010229號卷第9至10頁）。而後於109年8月24日
    準備程序時則稱：甲○○有時候會打電話給伊，有時候打給蕭
    美芳，起訴書附表一編號10、11部分因為時間太久，伊忘記
    了等語（見本院卷二第163至164頁）。則雖然被告許永鵬於
    警詢說證人甲○○所述2次在嘉義市○○○路000號地下室交易部
    分，並均由其出面，但此情節顯然與證人甲○○、蕭美芳所述
    均不相符，是亦難認定被告許永鵬於警詢中所為之自白確實
    與事實相符。
  ㈣本案無論依照證人甲○○或被告許永鵬、蕭美芳之供述，於欠
    缺其他補強證據足以認定被告許永鵬、蕭美芳就證人甲○○所
    稱2次在嘉義市○○○路000號地下室交易部分，均有犯意聯絡
    、行為分擔。況被告許永鵬雖供稱其與證人甲○○在嘉義市○○○路000號地下室交易第二級毒品之過程，被告蕭美芳均有參
    與，收取之款項也交付與被告蕭美芳，然依證人甲○○於本院
    審理中之證述，可知其在嘉義市○○○路000號地下室向被告許
    永鵬取得第二級毒品甲基安非他命1包之前，雖有嘗試聯絡
    被告蕭美芳，但因為其未聯繫上被告蕭美芳，始改與被告許
    永鵬聯絡，此外，並無其他證據足認被告許永鵬在嘉義市○○○路000號地下室交付第二級毒品甲基安非他命1包給證人甲○○，並向證人甲○○收取款項之過程，被告蕭美芳於事前知情
    ，並與被告許永鵬具有共同犯罪意思，而與被告許永鵬有犯
    罪行為分擔，故難僅憑被告許永鵬之單一供述，驟為不利於
    被告蕭美芳之認定。
  ㈤從而，依前揭證據僅足認定證人甲○○所稱2次在嘉義市○○○路0
    00號地下室購買第二級毒品，其中第一次是被告蕭美芳所為
    ，被告許永鵬並未參與，而第二次則是由被告許永鵬所為，
    被告蕭美芳並未參與，公訴意旨認就上開2次販賣第二級毒
    品，均是被告蕭美芳、許永鵬基於犯意聯絡而共同為之，顯
    然有誤。
五、起訴書附表二編號2所載犯罪嫌疑不足之理由：
  ㈠證人乙○○雖①於108年2月7日警詢中證稱：伊於108年1月14日
    凌晨2時許在嘉義市○○街00號租屋處施用之第二級毒品，是1
    07年12月底某日晚上9時至10時間，向綽號「阿彭」之男子
    購買1次第二級毒品安非他命，伊是經過朋友阿廷介紹，「
    阿彭」在臉書通訊軟體聯絡是用「許鵬」，伊透過阿廷介紹
    購買第二級毒品這次，「阿彭」故意戴口罩讓伊認不出來，
    伊有偷偷拍照，「阿彭」就是許永鵬等語（見嘉市警刑大偵
    三字第10818010229號卷第74至75頁）。②再於偵訊中證述略
    以：伊認識許永鵬、己○○，107年12月底，伊與己○○在一起
    時，己○○說想要施用毒品，但是沒有錢，伊想說自己也順便
    用，伊就拿1,000元給己○○，己○○就帶伊去找許永鵬，當時
    許永鵬戴口罩，是約在民生北路、北興路的某間旅館，當時
    伊與己○○都有出面，許永鵬感覺很緊張、要趕快交易，就一
    手交錢一手交貨，最初碰面時，許永鵬要求伊等先付錢，其
    再去拿貨，但伊與己○○不同意，所以許永鵬就先離開後再回
    來，這時許永鵬手上有貨，就用衛生紙把毒品包住丟到水溝
    旁邊，再由己○○撿起來，是己○○與許永鵬聯繫的等語（見10
    8年度他字第348號卷第71頁正反面）。然其前於108年1月14
    日警詢時證稱：伊於108年1月14日凌晨2時許，在嘉義市○○
    街00號租屋處施用第二級毒品，毒品是伊於108年1月13日晚
    上11時50分許，在嘉義市大雅路往聖馬爾定醫院前轉角處，
    以500元向綽號「嵐山」之男子所購買等語（見108年度他字
    第348號卷第59頁）。可見被告許永鵬被訴如起訴書附表二
    編號2之販賣第二級毒品犯行，是因證人乙○○前經查獲於108
    年1月14日涉嫌違反毒品危害防制條例案件後，其供述毒品
    來源而經警循線追查。但證人乙○○針對其遭查獲之上開違反
    毒品危害防制條例案件之毒品來源，原先供述是108年1月13
    日晚上11時50分許，在聖馬爾定醫院附近向綽號「嵐山」之
    男子購得，嗣後始改稱是於107年12月底某日晚上，在嘉義
    市民生北路、北興路的某間旅館，透過證人己○○向被告許永
    鵬以1,000元購得，其前後所述情節已有重大不一致之瑕疵
    。
  ㈡又證人己○○雖於偵訊中曾證稱：伊與乙○○於107年12月底某日
    一起去找許永鵬買1,000元安非他命，是在民生北路、北興
    路附近，是伊聯絡許永鵬，由乙○○拿錢給伊，伊再交給許永
    鵬，許永鵬以衛生紙包住毒品等語（見108年度他字第348號
    卷第90頁反面）。但其於本院審理中證稱：伊向許永鵬買毒
    品都是自己用的等語（見本院卷三第201頁）。則證人己○○
    是否確實曾為證人乙○○而聯繫被告許永鵬購買第二級毒品，
    已非明確。況且，證人己○○於偵訊中作證時，與107年12月
    底某日已有2月餘之時間間隔，佐以其於先前警詢中均未曾
    指證有起訴書附表二編號2所載偕同證人乙○○向被告許永鵬
    購買第二級毒品之情形，則其於偵訊中始證稱有起訴書附表
    二編號2所載之購買第二級毒品情事，是否屬實可信，更非
    無疑。
  ㈢至於卷內雖有證人乙○○提出之照片翻拍相片（見嘉市警刑大
    偵三字第10818010229號卷第81頁），且證人乙○○證稱此照
    片即起訴書附表二編號2所示時、地與被告許永鵬交易時，
    其私下所拍攝而來，但該照片內僅見1名男子身著深色連帽
    外套，該名男子除了戴上帽子，臉部也配戴口罩，非僅未能
    憑此即辨認照片中之男子確為被告許永鵬，且該照片拍攝日
    期是否確為起訴書附表二編號2所指之時、日，亦未可知，
    是難以此與證人乙○○所為已有前後差異甚大瑕疵之證述互為
    補強。
  ㈣此外，除前述未可知與本案有無關聯性之照片，與前後證述
    並非一致之證人乙○○、己○○之證述外，並無其他積極證據可
    資補強或單獨證明被告許永鵬確有起訴書附表二編號2所指
    之販賣第二級毒品犯行，公訴意旨認被告有起訴書附表二編
    號2所載之販賣第二級毒品犯行，亦有誤會。
伍、綜上所述，公訴意旨所舉之證據或本案卷存之證據，均難使
    本院對被告蕭美芳有起訴書附表一編號6至8、11、12所示販
    賣第二級毒品犯行，被告許永鵬有起訴書附表一編號7、10
    與附表二編號2所示販賣第二級毒品犯行，及被告蕭美芳、
    許永鵬有起訴書附表一編號3、4其中一次販賣第二級毒品犯
    行形成毫無合理懷疑之確信心證，因認不能證明被告蕭美芳
    、許永鵬上開部分之犯罪，基於「罪證有疑，唯利被告」之
    原則，自應就各該部分為被告蕭美芳、許永鵬無罪之諭知。
據上論斷，依依刑事訴訟法第299條第1項前段、第301條第1項，
毒品危害防制條例第4條第2項（修正前）、第10條第2項、第17
條第1項、第2項（修正前）、第18條第1項前段、第19條第1項，
藥事法第83條第1項，刑法第2條第1項前段、第28條、第47條第1
項、第62條前段、第41條第1項前段、第38條之1第1項、第3項、
第40條第2項，判決如主文。
本案經檢察官侯德人提起公訴，由檢察官林津鋒到庭執行職務。
中　　華　　民　　國　　111 　年　　4 　　月　　22　　日
                  刑事第五庭  審判長法　官  張志偉
                                    法  官  余珈瑢
                                    法  官　郭振杰
以上正本證明與原本無異。
如不服本判決應於收受判決後20日內向本院提出上訴書狀，並應
敘述具體理由；其未敘述上訴理由者，應於上訴期間屆滿後20日
內向本院補提理由書（均須按他造當事人之人數附繕本）「切勿
逕送上級法院」。
中　　華　　民　　國　　111 　年　　4 　　月　　22　　日
                                    書記官  張茗翔
附表一：
編號 犯罪事實 主文 1. 蕭美芳於107年10月15日下午5時前某時，以其所有如附表二編號7之平板電腦內之LINE通訊軟體，與戊○○聯繫交易第二級毒品甲基安非他命後，雙方即於同日下午5時許，在蕭美芳斯時位於嘉義市○區○○街000巷00號3樓租屋處之巷口處全家便利商店前見面，由蕭美芳當場向戊○○收取新臺幣（下同）3,000元，並當場交付第二級毒品甲基安非他命1包給戊○○，而販賣第二級毒品1次（起訴書附表一編號1）。 蕭美芳犯販賣第二級毒品罪，處有期徒刑貳年貳月。  2. 蕭美芳於107年10月28日下午5時前某時，以其所有如附表二編號7之平板電腦內之LINE通訊軟體，與戊○○聯繫交易第二級毒品甲基安非他命後，蕭美芳將第二級毒品甲基安非他命1包交付與許永鵬，而委請許永鵬前往其上址租屋處巷口全家便利商店前與戊○○見面，由許永鵬當場向戊○○收取3,000元，並當場交付第二級毒品甲基安非他命1包與戊○○，而共同販賣第二級毒品1次，嗣後許永鵬再將向戊○○收取之3,000元交付與蕭美芳（起訴書附表一編號2）。 蕭美芳共同犯販賣第二級毒品罪，處有期徒刑貳年貳月。 許永鵬共同犯販賣第二級毒品罪，累犯，處有期徒刑肆年。 3. 許永鵬於107年12月19日下午4時前某時，以附表二編號8所示行動電話內臉書通訊軟體，與己○○聯繫交易第二級毒品甲基安非他命後，己○○先依許永鵬之要求至不詳之便利商店購買1,000元遊戲點數而取得序號，將該序號拍照傳送與許永鵬以支付購買第二級毒品之價款，嗣己○○與許永鵬即於同日下午4時許，在嘉義市東區忠孝路上某台塑加油站外路旁見面，由許永鵬當場交付第二級毒品甲基安非他命1包與己○○，而販賣第二級毒品1次（起訴書附表一編號12）。 許永鵬犯販賣第二級毒品罪，累犯，處有期徒刑參年捌月。  4. 許永鵬於108年1月5日下午5時前某時，以附表二編號8所示行動電話內LINE通訊軟體與丙○○聯繫交易第二級毒品甲基安非他命後，丙○○與許永鵬即於同日下午5時許，在嘉義市○區○○街000巷0號大樓樓下見面，由許永鵬當場向丙○○收取500元並交付第二級毒品甲基安非他命1包與丙○○，而販賣第二級毒品1次（起訴書附表一編號6）。 許永鵬犯販賣第二級毒品罪，累犯，處有期徒刑參年捌月。  5. 許永鵬於108年1月20日凌晨1時許前某時，許永鵬與王奕翔相約在嘉義市西區興業西路上「金馬肉粥」前見面後，王奕翔遂駕駛車牌號碼0000-00號自用小客車外出，於108年1月20日凌晨1時許與許永鵬、蕭美芳見面，而後許永鵬向王奕翔借用上開車輛，經王奕翔應允後，許永鵬即先駕駛上開車輛搭載蕭美芳、王奕翔返回王奕翔位於嘉義市東區國光新村之住處，再駕駛上開車輛搭載蕭美芳外出，嗣於同日某時，許永鵬駕車搭載蕭美芳返回王奕翔上址住處歸還車輛時，乃由蕭美芳取出數量不詳之禁藥甲基安非他命無償轉讓與王奕翔（起訴書犯罪事實一㈣）。 許永鵬共同犯轉讓禁藥罪，累犯，處有期徒刑肆月。 蕭美芳共同犯轉讓禁藥罪，處有期徒刑陸月。 6. 許永鵬於108年1月下旬某日下午2時前某時，以附表二編號8所示行動電話內臉書通訊軟體與己○○聯繫交易第二級毒品甲基安非他命後，己○○與許永鵬即於同日下午2時許，在嘉義縣中埔鄉仁友醫院對面路邊見面，由許永鵬當場向己○○收取500元，己○○坐上許永鵬所騎乘之機車，而後許永鵬於機車行駛途中交付第二級毒品甲基安非他命1包與己○○，而販賣第二級毒品1次（起訴書附表一編號8）。 許永鵬犯販賣第二級毒品罪，累犯，處有期徒刑壹年拾壹月。  7. 邱俊嘉有需用第二級毒品甲基安非他命之需求，遂委請察志傑向蕭美芳購買第二級毒品甲基安非他命，察志傑即於108年2月初某日下午6時許至晚上10時許間，逕自前往蕭美芳位於嘉義市○區○○○路000號2樓5之住處，而當場向蕭美芳購買價值1,000元之第二級毒品甲基安非他命，蕭美芳乃交付第二級毒品甲基安非他命1包與察志傑，再由察志傑帶回轉交與邱俊嘉（起訴書附表一編號9）。 蕭美芳犯販賣第二級毒品罪，處有期徒刑貳年。  8. 王奕翔於108年2月15日凌晨0時前某時，以微信通訊軟體與許永鵬所持用附表二編號8所示行動電話聯絡欲購買第二級毒品甲基安非他命，而後許永鵬騎乘車牌號碼不詳之機車搭載蕭美芳，於108年2月15日凌晨0時許前往王奕翔位於嘉義市○區○○○村00號住處，由蕭美芳自其背包中之皮包取出第二級毒品甲基安非他命1包，透過許永鵬轉交與王奕翔，王奕翔並當場交付1,000元與許永鵬，再由許永鵬將所收取之1,000元交付與蕭美芳（起訴書附表一編號5）。 蕭美芳共同犯販賣第二級毒品罪，處有期徒刑參年玖月。 許永鵬共同犯販賣第二級毒品罪，累犯，處有期徒刑參年拾月。  9.  丙○○於108年2月24日下午5時30分前，以微信通訊軟體與許永鵬所持用附表二編號8之行動電話聯絡購買第二級毒品甲基安非他命，雙方即先於同日下午5時30分許在嘉義市○區○○○路000號見面，再一同前往嘉義市○區○○街000巷0號樓下，隨後許永鵬向丙○○收取2,000元後，乃前往紅龍遊藝場以2,000元向綽號「金光」取得第二級毒品甲基安非他命1包，再持往嘉義市○區○○街000巷0號樓下，當場將上開第二級毒品甲基安非他命1包販賣並交付與丙○○，丙○○再另行交付200元給許永鵬，而販賣第二級毒品（起訴書附表二編號3）。 許永鵬共同犯販賣第二級毒品罪，累犯，處有期徒刑參年拾月。  10. 許永鵬於108年2月28日凌晨3時許前某時，許永鵬與王奕翔相約在嘉義市西區興業西路上「金馬肉粥」前見面後，王奕翔遂駕駛車牌號碼0000-00號自用小客車外出，於108年2月28日凌晨3時許與許永鵬、蕭美芳見面，而後許永鵬向王奕翔借用上開車輛，經王奕翔應允後，許永鵬即先駕駛上開車輛搭載蕭美芳、王奕翔返回王奕翔位於嘉義市東區國光新村之住處，再駕駛上開車輛搭載蕭美方外出，嗣於同日某時，許永鵬駕車搭載蕭美芳返回王奕翔上址住處歸還車輛時，乃由蕭美芳取出數量不詳之禁藥甲基安非他命，並無償轉讓與王奕翔（起訴書犯罪事實一㈣）。 許永鵬共同犯轉讓禁藥罪，累犯，處有期徒刑肆月。 蕭美芳共同犯轉讓禁藥罪，處有期徒刑陸月。 11. 戊○○於108年2月底某日中午12時許前某時，與蕭美芳持用附表二編號7之平板電腦，以通訊軟體LINE聯繫購買第二級毒品甲基安非他命後，戊○○即於同日中午12時許前往蕭美芳、許永鵬斯時位於嘉義市○區○○○路000號2樓5之住處，而後戊○○向許永鵬表示要購買2,000元之第二級毒品甲基安非他命，並當場交付2,000元給許永鵬，再由許永鵬轉交與蕭美芳，惟因許永鵬、蕭美芳所持有之第二級毒品甲基安非他命存貨量不足，許永鵬乃先交付部分數量之第二級毒品甲基安非他命與戊○○，迨戊○○離開蕭美芳、戊○○上址住處而尚在樓下之際，適姓名年籍不詳之販毒者前往蕭美芳、許永鵬上址住處販售第二級毒品甲基安非他命，許永鵬遂再通知戊○○上樓，並由許永鵬補足戊○○購買之毒品數量（起訴書附表一編號3、4其中1次）。 蕭美芳共同犯販賣第二級毒品罪，處有期徒刑參年玖月。 許永鵬共同犯販賣第二級毒品罪，累犯，處有期徒刑貳年壹月。  12. 甲○○於108年2月間某日晚上前某時，以LINE通訊軟體與蕭美芳所持用附表二編號7之平板電腦聯繫交易第二級毒品後，雙方於同日晚上某時，在蕭美芳位於嘉義市○區○○○路000號住處地下室見面，而後蕭美芳向甲○○收取1,000元，並交付第二級毒品甲基安非他命1包與甲○○，而販賣第二級毒品1次（起訴書附表一編號10）。 蕭美芳犯販賣第二級毒品罪，處有期徒刑參年玖月。  13. 甲○○於108年2月間某日晚上前某時，以LINE通訊軟體與許永鵬所持用之附表二編號8所示行動電話聯繫交易第二級毒品後，雙方於同日晚上某時，在蕭美芳斯時位於嘉義市西區興業西路140號住處地下室見面，而後許永鵬向甲○○收取1,000元，並交付第二級毒品甲基安非他命1包與甲○○，而販賣第二級毒品1次（起訴書附表一編號11）。 許永鵬犯販賣第二級毒品罪，累犯，處有期徒刑貳年壹月。  14. 王奕翔於108年3月1日晚上11時許前某時，以通訊軟體微信與許永鵬所持用附表二編號8支行動電話聯絡購買第二級毒品甲基安非他命後，2人乃於108年3月1日晚上11時許，在嘉義市興業西路上「金馬肉粥」前王奕翔駕駛到場之車內見面，許永鵬當場向王奕翔收取1,000元，並交付第二級毒品甲基安非他命1小包與王奕翔，而販賣第二級毒品（起訴書附表二編號1）。 許永鵬犯販賣第二級毒品罪，累犯，處有期徒刑壹年伍月。  15. 許永鵬於108年3月3日晚上8時許，在其不詳友人某處住處，以將第二級毒品甲基安非他命放置於玻璃球，並點火燒烤吸食煙霧之方式施用第二級毒品甲基安非他命1次（起訴書犯罪事實欄一㈠）。 許永鵬犯施用第二級毒品罪，累犯，處有期徒刑貳月，如易科罰金，以新臺幣壹仟元折算壹日。 


附表二：
編號 扣案物品名稱、數量 1. 第二級毒品甲基安非他命1包（毛重0.227公克） 2. 含第二級毒品甲基安非他命成分吸食器1組 3. 含第二級毒品甲基安非他命成分玻璃球吸管1支 4. 電子磅秤1台 5. 透明夾鏈袋11包 6. 行動電話1支（IMEI碼：000000000000000，含門號0000000000號SIM卡1張） 7. I-Pad平板電腦1台 8. OPPO廠牌行動電話1支（含門號0000000000號SIM卡1張） 9. 含第二級毒品甲基安非他命成分吸食器1組 

附錄論罪科刑法條：
修正前毒品危害防制條例第4條：
製造、運輸、販賣第一級毒品者，處死刑或無期徒刑；處無期徒
刑者，得併科新臺幣二千萬元以下罰金。
製造、運輸、販賣第二級毒品者，處無期徒刑或七年以上有期徒
刑，得併科新臺幣一千萬元以下罰金。
製造、運輸、販賣第三級毒品者，處七年以上有期徒刑，得併科
新臺幣七百萬元以下罰金。
製造、運輸、販賣第四級毒品者，處五年以上十二年以下有期徒
刑，得併科新臺幣三百萬元以下罰金。
製造、運輸、販賣專供製造或施用毒品之器具者，處一年以上七
年以下有期徒刑，得併科新臺幣一百萬元以下罰金。
前五項之未遂犯罰之。

毒品危害防制條例第10條：
施用第一級毒品者，處六月以上五年以下有期徒刑。
施用第二級毒品者，處三年以下有期徒刑。

藥事法第83條：
明知為偽藥或禁藥，而販賣、供應、調劑、運送、寄藏、牙保、
轉讓或意圖販賣而陳列者，處七年以下有期徒刑，得併科新臺幣
五千萬元以下罰金。
犯前項之罪，因而致人於死者，處七年以上有期徒刑，得併科新
臺幣一億元以下罰金；致重傷者，處三年以上十二年以下有期徒
刑，得併科新臺幣七千五百萬元以下罰金。
因過失犯第一項之罪者，處二年以下有期徒刑、拘役或科新臺幣
五百萬元以下罰金。
第一項之未遂犯罰之。